---
title: "Pertemuan 1 dan 2"
output: html_notebook
---

Nama: Gloria Imanda

NIM : 200803074

# Pertemuan 1

## Assignment

assigment adalah suatu operasi yang digunakan untuk membuat atau mendefinisikan suatu variabel

```{r}
a = 1 
print (a)
b <- 2
print (b)
3 -> c
print (c)
```

## Vector

vektor bisa kita buat dengan cara menggunakan fungsi c () seperti berikut :

```{r}
vector1 <- c (1,2,3,4,5)
print(vector1)
```

```{r}
print(vector1)
```

# Pertemuan 2

## Operator Aritmatika

### Penjumlahan

```{r}
5+2
```

### Pengurangan

```{r}
5-2
```

### Perkalian

```{r}
5*3
```

### Pembagian

```{r}
5/3
```

### Modulo (Sisa Bagi)

```{r}
5%%2
```

### Perpangkatan

```{r}
5^2
```

## Operator Logika

### And (Dan)

```{r}
1 && 1
1 && 0
0 && 1
0 && 0
5 && 5
-1 && -3
T && T
T && F
```

0 dianggap salah/FALSE , sedangkan selain 0 dianggap benar

T = TRUE

F = FALSE

Or (Atau)

```{r}
1 || 1
1 || 0
0 || 0
0 || 1
-1 || -1
-1 || 0
-2 || 2
```

### Negasi (Negation)

```{r}
!1
!0
!25
```

```{r}
! (1 && 25) || (24|| (12 && 0))
```

```{r}
! (1 && 25) || (0|| (12 && 0))
```

# Pertemuan 3

## Operator Perbandingan

```{r}
print (1 == 0) # apakah 1 sama dengan 0 ?
print (1 != 0) # apakah 1 tidak sama dengan 0 ?
print (1 > 0) # apakah 1 lebih besar dari 0 ?
print (1 >= 0) # apakah 1 lebih besar dari atau sama dengan 0 ?
print (1 < 0) # apakah 1 lebih kecil dari 0 ?
print (1 <= 0) # apakah 1 lebih kecil atau sama dengan 0 ?
```

### Sequence dan Matrix

```{r}
barisan1 = 1:10 # 1:2:10
barisan2 = seq(1,10)
print(barisan1)
print(barisan2)
barisan1 == barisan2
barisan3 = seq(1,10,2)
print(barisan3)
```

```{r}

barisan4 = seq (1,13,3)
print(barisan4)
# cara memanggil satu elemen
print(barisan4[3])
# cara memanggil 2 elemen yang berdekatan
print(barisan4[3:5])
```

## cara mengambil elemen pada vektor
```{r}
print(barisan3)

print(barisan3[4])# index 4 dibarisan3 = 7
print(barisan3[1])# index 1 dibarisan3 = 1
print(barisan3[seq(1,5,2)])
print(barisan3[c(1,3,5)])

```
```{r}
a= seq(1,100,3)
print(a)
seq(2,length(a),2)
a[seq(2,length(a),2)]

# cara 2
a%%2
a%%2==0
a[a%%2==0]

#mencari nilai a lebih besar dari 22
a>=22
a>=22
a[a>=22]
#mencari nilai a lebih besar dari 22 dan lebih kecil dari 88
a>=22 && a<=88
```

### Matriks 
```{r}
ANGKA = c(20, 30, 40,50)
print ('by row = FALSE')
matrix (data = ANGKA, nrow = 2, ncol = 2) # positional argument
print ('by row = TRUE')
matrix (data = ANGKA, nrow = 2, ncol = 2, byrow = TRUE)
```
```{r}
ANGKA = c (1:30)
print ('by row = TRUE')
matrix (data = ANGKA, nrow = 6, ncol = 5, byrow = TRUE)
```

