---
title: "Pertemuan 1 dan 2"
output: html_notebook
---

Nama : Fajrina Reski Arini

NIM : 200803052

# Pertemuan 1

## Assignment

assignment adalah suatu operasi yang digunakan untuk membuat atau mendefinisikan sebuah variabel

```{r}
a = 1
print(a)
b <- 2
print(b)
3 -> c
print(c)
```

## Vektor

Vector bisa kita buat dengan cara menggunakan fungsi c() seperti berikut :

```{r}
vector1 <- c(1,2,3,4,5)
print(vector1)
```

```{r}
print(vector1)
```

# Pertemuan 2

## Operator Aritmatika

### Penjumlahan

```{r}
5+2
```

### Pengurangan

```{r}
5-2
```

### Perkalian

```{r}
5*2
```

### Modulo( sisa bagi)

```{r}
5%%2
```

### Pembagian

```{r}
5/2
```

### Pangkat

```{r}
5^2
```

## Operator Logika

### And (Dan)

```{r}
1 && 1
1 && 0
0 && 1
0 && 0
5 && 4
-1 && -2
T && T
```

0 Dianggap salah / false , sedangkan selain o dianggap benar

T = TRUE

F = FALSE

### OR (Atau)

```{r}
1 || 1
1 || 0
0 || 1
0 || 0
-1 || -1
-1 || 0
-1 || 1
2  || -2
```

### NEGASI (Negation)

```{r}
!1
!0
!25
```

! (1 && 25) \|\| (24 \|\| (12 && 0 ))

```{r}
! (1 && 25) || ( 24 || (12 && 0 ))
```

### Pertemuan 3

## Operator perbandingan

```{r}
print(1 == 0) # apakah 1 sama dengan 0?
print(1 != 0) # apakah 1 tidak sama dengan 0?
print(1 > 0) # apakah 1 lebih besar dari  0?
print(1 >= 0) # apakah 1 lebih besar atau sama dengan 0?
print(1 < 0) # apakah 1 lebih kecil dari 0?
print(1 <= 0) # apakah 1 lebih kecil atau sama dengan 0?
```

!(25 && -1) || ((19 > 9 ) && (0 || 1))


### Sequence dan Matrix

```{r}
barisan1= 1:10 #1:2:10
barisan2= seq(1,10)
print(barisan1)
print(barisan2)
barisan1 == barisan2
barisan3 = seq(1,10,2)
print(barisan3)
print(barisan3[4])

```
### cara mengambil elemen pada vektor
```{r}
print(barisan3)
print(barisan3[4]) ## index 4 dibarisan3 = 7
print(barisan3[1]) ## index 1 dibarisan3 = 1
print(barisan3[c(3,4)]) ## index 3 dan 4 dibarisan3 = 5 7
```
```{r}
a = seq(1,100,3)
#2,4,6,8,,length(a)
seq(2, length(a), 2)
a [seq(2, length(a), 2)]
## cara 2
a%%2
a%%2==0
a[ a%%2==0 ]

#22,24,26,,length(a)
a[ a>=22 ]

```
## masking
```{r}
#22,24,26,,length(a)
a[ a>=22 ]
```

