---
title: "Pertemuan 1 dan 2"
output: html_notebook
---

Nama: Muhammad Alfan Irsyadi Hutagalung

NIM : 190803102

# Pertemuan 1

## Assignment

assignment adalah suatu operasi yang digunakan untuk

membuat atau mendefinisikan sebuah variabel

```{r}
a = 1
print(a)
b <- 2
print(b)
3 -> c
print(c)
```

## Vector

vector bisa kita buat dengan cara menggunakan fungsi c() seperti berikut:

```{r}
vector1 <- c(1,2,3,4,5)
print(vector1)
```

------------------------------------------------------------------------

# Pertemuan 2

## Operator Aritmatika

### Penjumlahan

```{r}
5+2
```

### Pengurangan

```{r}
5-2
```

### Perkalian

```{r}
5*2
```

### Modulo (sisa bagi)

```{r}
5%%2
```

### Perpangkatan

```{r}
5^2
```

## Operator Logika

### And (Dan)

```{r}
1 && 1
1 && 0
0 && 1
0 && 0
5 && 4
-1 && -2
T && T
T && F
```

0 dianggap salah/FALSE, sedangkan selain 0 dianggap benar

T = TRUE

F = FALSE

### Or (Atau)

```{r}
1 || 1
1 || 0
0 || 1
0 || 0
-1 || -1
-1 || 0
-2 || 2
```

### Negasi (Negation)

```{r}
!1
!0
!25
```

! (1 && 25) \|\| ( 24 \|\| (12 && 0 ))
```{r}
! (1 && 25) || ( 24 || (12 && 0 ))
```
# Pertemuan 3
## Operator Perbandingan

```{r}
print(1 == 0) # apakah 1 sama dengan 0?
print(1 != 0) # apakah 1 tidak sama dengan 0?
print(1 > 0) # apakah 1 lebih besar dari 0?
print(1 >= 0) # apakah 1 lebih besar atau sama dengan 0?
print(1 < 0) # apakah 1 lebih kecil dari 0?
print(1 <= 0) # apakah 1 lebih kecil atau sama dengan 0?
```

!(25 && -1) || ((19 > 9) && (0 || 1))
```{r}
!(25 && -1) || ((19 > 19) && (0 || 1))
```

### Sequence dan Matrix
```{r}
barisan1 = 1:10 # 1:2:10
barisan2 = seq(1,10)
print(barisan1)
print(barisan2)
barisan1 == barisan2
barisan3 = seq(1,10,2)
print(barisan3)
```
## cara mengambil elemen pada vector
```{r}
print(barisan3)
print(barisan3[4]) ## index 4 di barisan3 = 7
print(barisan3[1]) ## index 1 di barisan3 = 1
print(barisan3[c(3,4)]) ## index 3 dan 4 di barisan3 = 5 7
```
```{r}
barisan4 = seq(1,100,3)
print(barisan4)
n = length(barisan4)
print(n)
print(barisan4[seq(2, n, 2)])
```

### Matriks
```{r}
ANGKA = c(20,30,40,50)
print('by row = FALSE')
matrix(data = ANGKA, nrow = 2, ncol = 2)
print('by row = TRUE')
matrix(data = data, nrow = 2, ncol = 2, byrow = TRUE)
```

```{r}
matrix(1:15, nrow = 3, ncol = 5, byrow = T)
```

