---
title: "Pertemuan 1 dan 2"
output: html_notebook
---

Nama : Daffa Beli Naufal NIM : 200803064

# Pertemuan 1

## Assignment

dalam R kita bisa membuat variabel atau mendefinisikan sebuah variabel dengan assignment seperti berikut:

```{r}
a = 1;
a <- 1;
1 -> a;
print(a)
```

## Vector

```{r}
vector1 <- c(1,2,3,4,5)
print(vector1)
```

# Pertemuan 2

## Operator Aritmatika

### Penjumlahan

```{r}
5+2
```

### Pengurangan

```{r}
5-2
```

### Pengalian

```{r}
5*2
```

### Pembagian

```{r}
5/2
```

### Modulo (Sisa Bagi)

```{r}
5%%2
```

## Operator Logika

## AND (DAN)

```{r}
1 && 1
1 && 0
0 && 1
0 && 0
10 && 10
-1 && 0
-1 && -1
T && T
F && F
```

0 dianggap "FALSE", sedangkan selain 0 dianggap "TRUE"

T = TRUE

F = FALSE

## OR (ATAU)

```{r}
1 || 1
1 || 0
0 || 1
0 || 0
```

"AND" menggunakan operasi perkalian, sedangkan "OR" menggunakan operasi penjumlahan

# Pertemuan 3

## Operator Perbandingan

```{r}
print(1 == 0)    # apakah 1 sama dengan 0?
print(1 != 0)    # apakah 1 tidak sama dengan 0?
print(1 > 0)     # apakah 1 lebih besar 0?
print(1 >= 0)    # apakah 1 lebih besar atau sama dengan 0?
print(1 < 0)     # apakah 1 lebih kecil dari 0?
print(1 <= 0)    # apakah 1 lebih kecil atau sama dengan 0?
```

```{r}
!(25 && -1) || ((19 > 9) && (0 || 1))   # ! adalah negasi
```

### sequence dan matrix

```{r}
barisan1 = 1:10
barisan2 = seq(1,10)
print(barisan1)
print(barisan2)
barisan1 == barisan2
```

## cara mengambil elemen pada vektor

```{r}
barisan3 = seq(1,10,2)
print(barisan3)
print(barisan3[4])    ## index 4 dibarisan3 = 7
print(barisan3[1])    ## index 1 dibarisan3 = 1
print(barisan3[c(3,4)])   ## index 3 dan 4 dibarisan3 = 5 dan 7
```

```{r}
barisan4 = seq(1,100,3)
print(barisan4)
n = length(barisan4)
print(barisan4[seq(2,n,2)])
```

### Matriks

```{r}
data = c(20,30,40,50)
print('byrow = FALSE')
matrix(data = data, nrow = 2, ncol = 2)
print('byrow = TRUE')
matrix(data = data, nrow = 2, ncol = 2, byrow = TRUE)
```

```{r}
matrix(data = 1:20, nrow = 4, ncol = 5, byrow = TRUE)
matrix(1:20, 4, 5, T)
```
