---
title: "Pertemuan 1 dan 2"
output: html_notebook
---

Nama: Ade Siti Amanda

NIM: 200803112

# Pertemuan 1

## Assignment

assignment adalah suatu operasi yang digunakan untuk membuat atau mendefinisikan sebuah variabel

```{r}
a = 1
print(a)
b <- 2
print(b)
3 -> c
print(c)
```

## Vector

vector bisa kita buat dengan menggunakan fungsi c() seperti berikut:

```{r}
vector1 <- c(1,2,3,4,5)
print(vector1)
```

```{r}
print(vector1)
```

# Pertemuan 2

## Operator aritmatika

### Penjumlahan

```{r}
5+2
```

### Pengurangan

```{r}
5-2
```

### Perkalian

```{r}
5*2
```

### Modulo (Sisa bagi)

```{r}
5^2
```

### Operator Logika

### And

```{r}
1 && 1
1 && 0
0 && 1
0 && 0
5 && 4
-1 && -2
T && T
T && F
```

0 dianggap salah/FALSE, sedangkan selain 0 dianggap benar

T = TRUE

F = FALSE

### Or (atau)

```{r}
1 || 1
1 || 0
0 || 1
0 || 0
-1 || -1
-1 || 0
-2 || 2

```

### Negasi (Negation)

```{r}
!1
!0
!25
!(1&&25)||(24||(12&&0))
```

# Pertemuan 3

## Operator Perbandingan

```{r}
print(1 == 0) # apakah 1 sama dengan 0?
print(1 != 0) # apakah 1 tidak sama dengan 0?
print(1 > 0) # apakah 1 lebih besar dari 0?
print(1 >= 0) # apakah 1 lebih besar atau sama dengan 0?
print(1 < 0) # apakah 1 lebih kecil dari 0?
print(1 <= 0) # apakah 1 lebih kecil atau sama dengan 0?



```

```{r}
!(25 && -1) || ((19 > 9) && (0||1))
```

```{r}
barisan1 = 1:10 # 1:2:10
barisan2 = seq(1,10)
print(barisan1)
print(barisan2)
barisan1 == barisan2
barisan3 = seq(1,10,2)
print(barisan3)
print(barisan3[4])
print(barisan3[1]) ## index 1 di barisan3 = 1
print(barisan3[c(3,4)]) ## index 3 dan 4 di barisan3 = 5 7
```

```{r}
barisan3 = seq(2,97,5)
print(barisan3)
```

```{r}

```

## cara mengambil elemen pada vector

```{r}
barisan3 = seq(1,10,2)
print(barisan3)
print(barisan3[4])
print(barisan3[1]) ## index 1 di barisan3 = 1
print(barisan3[c(3,4)]) ## index 3 dan 4 di barisan3 = 5 7
```

```{r}
a = seq(1,100,3)
# menampilkan indeks ke 2,4,6,...,length(a)
## cara 1
seq(2, length(a),2)
a [seq(2, length(a),2)]
## cara 2
a%%2
a%%2==0
a[ a%%2==0 ]
## masking
a >= 22
a[a >= 22]
a >= 22 && a <= 88
```

# Pertemuan 4

### Matriks

```{r}
ANGKA = c(20,30,40,50)
print('by row = FALSE')
matrix(data = ANGKA, nrow = 2, ncol = 2) # positional argument
matrix(ANGKA, nrow = 2, ncol = 2)
print('by row = TRUE')
matrix(data = ANGKA, nrow = 2, ncol =  2, byrow =  TRUE)
```

```{r}
ANGKA = c(1:30)
matrix(data = ANGKA, nrow = 6, ncol =  5, byrow =  TRUE)
matrix(1:30, nrow = 6, ncol =  5, byrow =  T) # versi singkat
```

