---
title: "Pertemuan 1 dan 2"
output: html_notebook
---

Nama : Rahel Tesa Efesia Sijabat
NIM  : 200803028

# Pertemuan 1

## Assignment

Assignment adalah sebuah operasi yang digunakan untuk membuat atau mendefinisikan sebuah variabel

```{r}
a=1
print(a)
b <- 2
print(b)
3 -> c
print(c)
```

## Vector

vector dalam R bisa kita buat dengan menggunakan fungsi c() seperti berikut

```{r}
vector1 <- c(1,2,3,4,5)
print(vector1)
```

```{r}
123
```

# Pertemuan 2

## Operator Aritmatika

### Penjumlahan

```{r}
5+2
```

### Pengurangan

```{r}
5-2
```

### Perkalian

```{r}
5*2
```

### Pembagian

```{r}
5/2
```

### Modulo (Sisa Bagi)

```{r}
5%%2
```

### Perpangkatan

```{r}
5^2
```

### Operator Logika

### AND (DAN)

```{r}
1 && 1
1 && 0
0 && 1
0 && 0
5 && 5
-1 && -2
T && T
F && T
```

0 dianggap FALSE, sedangkan selain dari 0 itu dianggap TRUE

T = True

F = False

### OR (ATAU)

```{r}
1 || 1
1 || 0
0 || 1
0 || 0
2 || 2
2 || -2
```

### Negation (Negasi)

```{r}
!1
!0
!25
!-2
```

```{r}
!( 1 && 0 ) || (25 || ( 12 && 0 ))
```
# Pertemuan 3
## Operator Perbandingan
```{r}
print(1 == 0) # apakah 1 sama dengan 0?
print(1 != 0) # apakah 1 tidak sama dengan 0?
print(1 > 0) # apakah 1 lebih besar dari 0?
print(1 >= 0) # apakah 1 lebih besar sama dengan 0?
print(1 < 0) # apakah 1 lebih kecil dari o?
print(1 <= 0) # apakah 1 lebih kecil sama dengan o?
```
### Sequence dan Matrix
```{r}
barisan1 = 1:10
barisan2 = seq(1,10)
print(barisan1)
print(barisan2)
barisan1 == barisan2
barisan3 = seq(1,10,2)
print(barisan3)
print(barisan3[4])
print(barisan3[3:4])
print(barisan3[seq(1,5,2)])
print(barisan3[  c(1,3,5)])
```
## cara mengambil elemen pada vector

```{r}
a = seq(1,100,3)
print(a)
print(a[seq(2,34,2)])
print(a[seq(3,34,3)])
```
### Matriks
```{r}
data = c(20,30,40,50)
print('by row = FALSE')
matrix(data = data, nrow = 2, ncol = 2)
print('by row = TRUE')
matrix(data = data, nrow = 2, ncol = 2, byrow = TRUE)
angka = c(1,2,3,4,5,6,7,8,9,10,11,12,13,14,15)
matrix(data = angka, nrow =3, ncol = 5, byrow = TRUE)
angka1 = c(1:15)
matrix(data = angka1, nrow =3, ncol = 5, byrow = TRUE)
```


