---
title: "Pertemuan 1 dan 2"
output: html_notebook
---

Nama : Dita Muthia NIM : 200803068 \# Pertemuan I

## Assignment

dalam R kita bisa membuat variabel atau mendefinisikan sebuah variabel dengan assignment seperti berikut:

```{r}
a = 1;
a <- 1;
1 -> a;
print(a)
```

```{r}
a <- 9;
b <- 2;
c <- a*b;
print(c)
```

## Vector

```{r}
vector1 <- c(1,2,3,4,5)
print(vector1)
```

# Pertemuan II

## Operator Aritmatika

```{r}

```

```{r}

```

### Penjumlahan

```{r}
a <- 9;
b <- 2;
c <- a+b;
print(c)
```

### Pengurangan

```{r}
a <- 9;
b <- 2;
c <- a-b;
print(c)
```

### Perkalian

```{r}
a <- 9;
b <- 2;
c <- a*b;
print(c)
```

### Pembagian

```{r}
a <- 9;
b <- 2;
c <- a/b;
print(c)
```

### Modulo (Sisa Bagi)

```{r}
9%%4
```

## Operator Logika

### AND (DAN)

```{r}
1&&1
1&&0
0&&1
0&&0

11&&0
-1&&-1
-5&&0

T&&T
F&&F
```

0 dianggap "FALSE" dan selain 0 dianggap "TRUE"

T = TRUE F = FALSE

### OR (ATAU)

```{r}
1||1
1||0
0||1
0||0

```

# Pertemuan III

## Operator Perbandingan

```{r}
print(1==0) #apakah 1 sama dengan 0
print(1!=0) #apakah 1 tidak sama dengan 0
print(1>0) #apakah 1 lebih besar dari 0
print(1>=0) #apakah 1 besar dari atau sama dengan 0
print(1<0) #apakah 1 lebih kecil dari 0
print(1<=0) #apakah 1 kurang dari atau sama dengan 0
 
```

```{r}
!(25 && -1) || ((19>9) && (0||1))
```

-   *!(25 && -1) dikerjakan terlebih dahulu*

    *karena hasil kali 25 dan -1 tidak sama dengan 0, maka true. karena ada tanda ! (negasi), maka false*

    *lalu kerjakan ((19\>9) && (0\|\|1))*

### Sequence dan Matriks

```{r}
barisan1 = 1:10
barisan2 = seq(1,10)
print(barisan1)
print(barisan2)
barisan1==barisan2
barisan3=seq(1,10,2)
print(barisan3)
```

### Cara Mengambil Elemen pada Vektor

```{r}

barisan3=seq(1,10,2)
print(barisan3)
print(barisan3[4])  #ambil index 4 di barisan3 = 7
print(barisan3[1])  #ambil index 1 di barisan3 = 1
print(barisan3[c(3,4)])  #ambil index 3 dan 4 di barisan3 = 5 7
print(barisan3[c(1,3,5)]) 
```

### Menampilkan Bilangan Genap

```{r}
barisan4=seq(1,100,3)
print(barisan4)
n=length(barisan4)
print(n)
print(barisan4[seq(2,n,2)])
print(barisan4[seq(1,n,2)])
```

*note : 34 itu jumlah n nya*

### Matriks

```{r}
data = c(20,30,40,50)
matrix(data = data, nrow = 2, ncol = 2)
matrix(data = data, nrow = 2, ncol = 2, byrow = TRUE)
matrix(data = data, nrow = 2, ncol = 2, byrow = FALSE)
```

byrow = fals, artinya perkolom dulu diisi byrow = true, perbaris dulu diisi

```{r}
data = 1:20
matrix(data = data, nrow = 4, ncol = 5, byrow = TRUE)
```
