---
title: "Pertemuan 1"
output: html_notebook
---

# Pertemuan 1

## Assignment

dalam R kita bisa membuat variabel atau mendefinisikan sebuah variabel dengan assignment seperti berikut:

```{r}
a = 1;
a<-1;
1->a;
print(a)
```

## Vector

```{r}
vector1 <- c(1,2,3,4,5)
print(vector1)
```

# Operator aritmatika

## Penjumlahan

```{r}
x = 5;
y = 2;
print(x+y)
```

## Pengurangan

```{r}
x = 5;
y = 2;
print(x-y)
```

## Perkalian

```{r}
x = 5;
y = 2;
print(x*y)
```

## Pembagian

```{r}
x = 5;
y = 2;
print(x/y)
```

## Modulo (sisa bagi)

```{r}
x = 5;
y = 2;
print(x%%y)
```

## Operator Logika

## AND (DAN)

```{r}
5 && 5
1 && 0
0 && 1
0 && 0
10 && 10
-1 && 0
T && T
F && F

```

0 dianggap FALSE, sedangkan selain 0 dianggap TRUE

## Or (ATAU)

```{r}
1 || 1
1 || 0
0 || 1
0 || 0
```

dan menggunakan simbol `&&`

## Pertemuan 3

### Operator Perbandingan

```{r}
print(1 == 0) #apakah 1 sama dengan 0?
print(1 != 0) #apakah 1 tidak sama dengan 0?
print(1 > 0)  #apakah 1 lebih besar dari 0?
print(1 >= 0) #apakah 1 lebih besar sama dengan 0?
print(1 < 0)  #apakah 1 lebih kecil dari 0?
print(1 <= 0) #apakah 1 lebih kecil sama dengan 0?
```

```{r}
!(25 && -1) || ((19 > 9) && (0 || 1))
```

### Sequence dan Matrix

```{r}
barisan1 = 1:10
barisan2 = seq(1,10)
print(barisan1)
print(barisan2)
barisan1 == barisan2
```

```{r}
barisan1 = 1:10
barisan2 = seq(1,10)
print(barisan1)
print(barisan2)
barisan1 == barisan2
barisan3 = seq(1,10,2)
print(barisan3)
print(barisan3[4])
```

## Cara Mengambil Elemen Pada Vector

```{r}
print(barisan3)
print(barisan3[4]) ## index 4 di barisan3 = 7
print(barisan3[1]) ## index 4 di barisan3 = 1
print(barisan3[c(3,4)]) ## index 3 dan 4 di barisan3 = 5 7
print(barisan3[c(1,3,5)]) ## index 1 3 dan 5 di barisan3 = 1 5 9
```

```{r}
barisan4 = seq(1,100,3)
print(barisan4)
```

```{r}
print(barisan4[seq(2,34,2)])
```

```{r}
barisan4 = seq(1,100,3)
print(barisan4)
n = length(barisan4)
print(n)
print(barisan4[seq(2, n, 2)])
```

### Matriks
```{r}
data = c(20,30,40,50)
matrix(data = data, nrow = 2, ncol = 2)
matrix(data = data, nrow = 2, ncol = 2, byrow = TRUE)
```
matrix()
```


