---
title: "Pertemuan 1 dan 2"
output: html_notebook
---

Nama : Hasanah Dwi Putri Sinaga

NIM : 200803014

# Pertemuan 1

## Assigment

Assignment adalah suatu operasi yang digunakan untuk membuat atau mendefinisikan sebuah variabel

```{r}
a = 1
print(a)
b <- 2
print(b)
3 -> c
print(c)
```

## Vektor

Vektor bisa kita buat menggunakan fungsi c() seperti berikut:

```{r}
vector24 <- c(1,2,3,4,5)
print(vector1)
```

# Pertemuan 2

## Operator Aritmatika

### Penjumlahan

```{r}
5+2
```

### Pengurangan

```{r}
5-2
```

### Perkalian

```{r}
5*2
```

### Pembagian

```{r}
5/2
```

### Sisa Pembagian

```{r}
5%%2
```

### Perpangkatan

```{r}
5^2
```

## Operator Logika

### And (Dan)

```{r}
5 && 4
-1 && -2
T && F
```

### Or (Atau)

```{r}
5 || 4
-1 || 0
F || T
F || F
-1 || 1
```

### Negation (Negasi)

### And (Dan)

```{r}
!1
!0
!25
```

(1\|\|(!51))

### Matriks

```{r}
ANGKA = 1:30
print('by row = TRUE')
matrix(data = ANGKA, nrow = 6, ncol = 5, byrow = TRUE) # positional argumen
```
