---
title: "Pertemuan 1 dan 2"
output: html_notebook
---
```{r}

```

Nama : Monalisa

NIM : 200803022

# Pertemuan 1

## Assignment

Assignment adalah suatu operasi yang digunakan untuk membuat atau mendefinisikan sebuah variabel.

```{r}
a = 1
print(a)
b <- 2
print(b)
3 -> c
print(c)
```

## Vector

Vektor bisa kita buat dengan cara menggunakan fungsi c() seperti berikut:

```{r}
vector1 <- c(1,2,3,4,5)
print(vector1)
```

# Pertemuan 2

## Operator Aritmatika

### Pejumlahan

```{r}
5+2
```

### Pengurangan

```{r}
5-2
```

### Perkalian

```{r}
5*2
```

### Modulo (sisa bagi)

```{r}
5%%2
```

### Pembagian

```{r}
5/2
```

### Pangkat

```{r}
5^2
```

## Operator Logika

### And (dan)

```{r}
1 && 1
1 && 0
0 && 1
0 && 0
5 && 5
5 && 3
5 && 0
T && T
F && T
T && F
F && F

```

0 dianggap SALAH/FALSE, sedangkan selain 0 dianggap benar

T = TRUE

F = FALSE

### Or (Atau)

```{r}
1 || 1
1 || 0
0 || 1
0 || 0
-3 || 2
0 || -1
-1 || 1
-2 || 2

```

### Negasi (Negation)

```{r}
!1
!0
!5
!-5
!(1&&25)||(24 || (12&&0))
!(1&&25)||(0 || (12&&0))
```
# Pertemuan 3
## Operator Perbandingan
```{r}
print(1 == 0) #apakah 1 sama dengan 0?
print(1 != 0) #apakah 1 tidak sama dengan 0?
print(1 > 0)  #apakah 1 lebh besar dari 0?
print(1 >= 0) #apakah 1 lebih besar atau sama dengan 0?
print(1 < 0)  #apakah 1 lebih kecil dari 0?
print(1 <= 0) #apakah 1 lebih keci sama dengan 0?

```
```{r}
!(25 && -1)||((19 > 9) && (0||1))
```
### Sequence dan Matrix
```{r}
barisan1 = 1:10 #1:2:10
barisan2 = seq(1,10)
print(barisan1)
print(barisan2)
barisan1 == barisan2
barisan3 = seq(1,10,2)
print(barisan3)
```
```{r}
barisan = seq(1,13,3)
print(barisan)
```
### Cara Mengambil Elemen Pada Vector
```{r}
barisan1 = 1:10 #1:2:10
barisan2 = seq(1,10)
print(barisan1)
print(barisan2)
barisan1 == barisan2
barisan3 = seq(1,10,2)
print(barisan3)
print(barisan3)
print(barisan3[4])       #indeks 4 di barisan 3 = 7?
print(barisan3[1])       #indeks 1 di barisan 3 = 1?
print(barisan3[c(3,4)])  #indeks 3 dan 4 di barisan 3 = 5 dan 7?
```


```{r}
barisan = seq(2,97,5)
print(barisan)[3]
```
```{r}
seq(2,97,5)
a = seq(2,97,5)
length(a)

```
```{r}
seq(2,97,5)
a = seq(2,97,5)
print(a)[c(3,4)]

```
```{r}
a = seq(1,100,3)
print(a)
seq(2,100,6) #cara pertama
a%%2    #cara kedua
a %% 2 == 0
a[a %% 2 == 0]
```
```{r}
a = seq(1,100,3)
seq(22,100,3) 
```
```{r}
a = seq(1,100,3)
seq(22,100,6)       #cara pertama
a >= 22             #cara kedua
a[a >= 22]
```





