---
title: "pertemuan -1  dan -2"
output: html_noteboo
---

Nama : Lenni Rahmayani

NIM : 200803018

# pertemuan 1

## assignment

assignment adalah suatu operasi yang digunakan untuk membuat atau mendefenisikan sebuah variabel

```{r}
a = 1
print(a)
b<- 2
print(b)
3 ->c
print(c)
```

# vector

vector bisa kita buat dengan cara menggunakan fungsi c() seperti berikut :

```{r}
vector1 <- c(1,2,3,4,5)
print(vector1)
```

```{r}
print(vector1)
```

# Pertemuan 2

## Operator Aritmatika

### Penjumlahan

```{r}
12 + 11
```

### Pengurangan

```{r}
12 - 11
```

### Perkalian

```{r}
12 * 11
```

### pembagian

```{r}
12 / 11
```

### pangkat

```{r}
12  ^ 11
```

### modulo

```{r}
12 %% 11
```

# Operator logika

## End (Dan)

```{r}
1&& -1
1&&0
0&&-1
0&&0
5&&4
-1&&-2
T&&T
F&&F
```

0 dianggap salah/ FALSE, sedangkan 1 dianggap benar/ TRUE

T = TRUE

F = FALSE

## OR (ATAU)

```{r}
1||1
1||0
0||1
0||0
-1||-1
-1||0
-2||2
-1||0


```

## Negasi (Negation)

```{r}
!1
!0
!25
!( 1 && 25) || (24 || (12 && 0 ))
```

# Pertemuan 3

## Operator Perbandingan

```{r}
print(1==0) # Aapakah 1 Sama Dengan 0?
print(1!=0) # Aapakah 1 tidak Sama Dengan 0?
print(1 > 0) # Aapakah 1 lebih besar dari 0?
print(1>=0) # Aapakah 1 lebih besar atau Sama Dengan 0?
print(1< 0) # Aapakah 1 lebih kecil dari 0?
print(1<=0) # Aapakah 1 lebih kecil atau Sama Dengan 0?
```

!(25 && -1) \|\| ((19\>9) && (0\|\|1))

```{r}
!(25 && -1) || ((19>9) && (0||1))
```

### Sequance dan Matrix

```{r}
barisan1 = 1:10 # tidak bisa ( 1:2:10)
barisan2 = seq(1,10)
print (barisan1)
print (barisan2)
barisan1==barisan2
barisan3= seq(1,10,2)
print (barisan3)
barisan4= seq (1,13,3)
print(barisan4)
barisan5= seq (2,97,5)
print(barisan5)
print(barisan3[4])

```

## Cara Mengambil Elemen pada vector

```{r}
print(barisan3)
print(barisan3[4]) ## index 4 di barisan3 = 7
print(barisan3[1]) ## index 1 di barisan3 = 1
print(barisan3 [ c (3,4)]) ## index 3 dan 4 di barisan3 = 5 7

a = seq(1,100,3)
print(a)
seq(2, length(a),2) ##cara 1
a [seq(2, length(a), 2 )]
a%%2 ##cara 2 atau teknik masking
a%%2==0
a[a%%2==0]

a[a>22]
a%%22>0
a[a %% 22>0]
```

### Matrix

```{r}
ANGKA = c (20, 30, 40, 50)
print ('by row = FALSE')
matrix(data = ANGKA, nrow = 2, ncol =2) #posisi argumen => data = ANGKA
print('by row = TRUE')
matrix(data = ANGKA, nrow = 2, ncol = 2, byrow = TRUE)


```


```{r}
matrix(data = 1:30, nrow = 6, ncol = 5, byrow = TRUE)

```

