---
title: "Pertemuan 1 dan 2"
output: html_notebook
---

# Pertemuan 1

## Assignment

Dalam r kita bisa membuat variabel dan mendefinisikan sebuah variabel dengan assignment seperti berikut :

```{r}
a = 1;
a <- 1;
1 -> a;
print(a)
```

## Vector

```{r}
vector1 <- c(1,2,3,4,5)
print(vector1)
```

# Operator Aritmatika

```{r}

```

## Penjumlahan

```{r}
x=5;
y=2;
print(x+y)
```

## Pengurangan

```{r}
x=5;
y=2;
print(x-y)
```

## Perkalian

```{r}
x=5;
y=2;
print(x*y)
```

## Pembagian

```{r}
x=5;
y=2;
print(x/y)
```

## Modulo (Sisa Bagi)

```{r}
x=5;
y=2;
print(x%%y)
```

## Operator Logika

## AND (DAN)

```{r}
5 && 5
1 && 0
0 && 1
0 && 0
10 && 10
-1 && 0
T && T
F && F
```

0 dianggap FALSE sedangkan selain 0 dianggap TRUE

T = TRUE

F = FALSE

Dan menggunakan simbol `&&`

## OR (ATAU)

```{r}
1 || 1
1 || 0
0 || 1
0 || 0
```
**F0303HGSGSGSGXIAJAMEILY** \### Pertemuan 3 \### Operator Perbandingan

```{r}
1==0
1!=0
1>=0
1>0
1<0
print(1<=0)

```
```{r}


```

#### Sequence and Matrix

```{r}
barisAN1 = 1:10
barisan2 = seq(1,10)
print(barisAN1)
print (barisan2)
barisAN1 == barisan2
barisan3= seq(1,10,2)
print (barisan3)
print (barisan3[1]) ##indeks 3
print (barisAN1[8]) ##indeks 8
print (barisan3[c(1,3,5)])
```

```{r}
barisan4 =seq (1,100,3)
print(barisan4)
print (length(barisan4))
print (barisan4[seq(2,34,2)])
print (barisan4[seq(1,34,2)])
```



```{r}

```


### Matriks
```{r}
data = c(20,30,40,50)
print('by row = FALSE')
matrix(data = data, nrow = 2, ncol = 2)
print('by row = TRUE')
matrix(data = data, nrow = 2, ncol = 2, byrow = TRUE)
```
```{r}
x = 1:20
matrix(x, nrow = 4, ncol = 5, byrow = TRUE)
```


