---
title: "Pertemuan 1 dan 2"
output: html_notebook
---

Nama : Ruth Anggie Tambunan

NIM : 200803092

# Pertemuan 1

## Assignment

assigntment adalah sebuah operasi yang digunakan untuk membuat atau mendefinisikan sebuah variabel

chunk

```{r}
a = 1
print(a)
b <- 2
print(b)
3 -> c
print(c)
```

## Vector

vector dalam R bisa kita buat dengan menggunakan fungsi c() seperti berikut :

```{r}
vector1 <- c(1,2,3,4,5)
print(vector1)
```

```{r}
hai <- 'Nama saya Ruth \n Ini saya baru belajar membuat sebuah chunk hwhwe'
print(hai)
```

# Pertemuan 2

## Operator Aritmetika

### Penjumlahan

```{r}
5+2
```

### Pengurangan

```{r}
5-2
```

### Pembagian

```{r}
5/2
```

### Perkalian

```{r}
5*2
```

### Modulo (Sisa Bagi)

```{r}
5 %% 2
```

### Perpangkatan

```{r}
5^2
```

# Operator Logika

## And (Dan)

```{r}
1 && 1
1 && 0 
0 && 1
0 && 0
5 && 1
-3 && 4
6 && 0
T && F
T && 0
T && T
```

0 dianggap FALSE, sedangkan selain dari 0 itu dianggap TRUE

T=TRUE

F = FALSE

## OR (Atau)

```{r}
1 || 1
1 || 0
0 || 1
0 || 0
-2 || 2

```

## Negation (Negasi)

```{r}
!1
!0
!3
!-3
```

```{r}
!(1)
```
