-utput: html_notebook
---
title: "pertemuan 1 dan 2"
o--

Nama : Eryanti Sinaga

Nim : 200803118

# pertemuan 1

## Assignmet

assignment adalah suatu operasi yang digunakan untuk membuat atau mendefenisikan sebuah variabel

```{r}
a=1
print (a)
b <- 2
print (b)
3 ->c
print(c)
```

## vector

vector bisa kita buat dengan cara menggunakan fungsi c() seperti berikut:

```{r}
vector1 <- c(1,2,3,4,5)
print (vector1)
```

# pertemuan 2

## operator Aritmatika

### penjumlahan

```{r}
5+2
```

### pengurangan

```{r}
5-2
```

### perkalian

```{r}
5*2
```

### modula (sisa bagi)

```{r}
5%%2
```

### perpangkatan

```{r}
5^2
```

## operator logika

### and (dan)

```{r}
1 && 1
1 && 0
0 && 1
0 &&0
5 && 4
-1 && -2
T && T
T && F
```

0 dianggap salah/ FALSE sedangkan selain 0 dianggap benar

T = TRUE

F= FALSE

### or( atau)

```{r}
1|| 1
1||0
0||1
0||0
-1||-1
-1||0
-1||1
```

### Negasi (Negation)

```{r}
!1
!0
!25
! (1 && 25) || (24|| (12 && 0))
```

#Pertemuan 3

## Operator Perbandingan

```{r}
print(1==0) # apakah 1 sama dengan 0?
print(1!=0) # apakah 1 tidak sama dengan 0?
print(1>0) # apakah 1 lebih besar dari 0?
print(1>=0) # apakah 1  lebih besar atau sama dengan 0?
print(1<0) # apakah 1 lebih kecil dari 0?
print(1<=0) # apakah 1  lebih kecil atau sama dengan 0?

```

!(25&&-1)\|\|(19\>9)\|\|(0&&1)

```{r}
!(25&&-1)||(19>9)||(0&&1)
```

```{r}
barisan1 =1:10 #1:2:10
barisan2 = seq(1,10)
print(barisan1)
print(barisan2)
barisan1 == barisan2
barisan3 = seq(1,10,2)
print(barisan3)
print(barisan3[4 ])

```

```{r}
barisan4 = seq(2,97,5)
print(barisan4)

```

## cara mengambil elemen pada vektor

```{r}
print(barisan3)
print(barisan3[4]) ## index 4 di barisan3 = 7
print(barisan3[1]) ## index 1 di barisan3 = 1
print(barisan3[c(3,4)]) ## index 3 dan 4 di barisan3 = 5 7


```

```{r}
a = seq(1,100,3)
a
```

```{r}
#2,4,6,8,, length(a)
seq(2,length(a),2)
```

```{r}
a[seq(2,length(a),2)]
```

### cara kedua

```{r}
a%%2
```

```{r}
a%%2==0
```

```{r}
a[a%%2==0]
```

### mencari a lebih besar dari 22

```{r}
a>=22
```

```{r}
 a [a>=22]
```

##masking

# pertemuan 4

### matriks

```{r}
ANGKA = c(20,30,40,50)
print('by row = FALSE')
matrix(data = ANGKA, nrow = 2, ncol =2)
print('by row = TRUE')
matrix(data = ANGKA, nrow = 2, ncol = 2, byrow  = TRUE)
```

```{r}
ANGKA = c(1:30)
print('by row = TRUE')
matrix(data = ANGKA, nrow = 6, ncol = 5, byrow  = TRUE)
```
```
















