---
title: "Catatan Setiap Pertemuan"
output: html_notebook
---

Nama : Weny Grace Sitompul

NIM : 200803102

# Pertemuan 1

## Assigment

Assignment adalah suatu operasi yang digunakan untuk membuat atau mendefinisikan sebuah variabel

```{r}
a =  1
print(a)
b <- 2
print(b)
3 -> c
print(c)
```

## Vektor

Vektor bisa kita buat menggunakan fungsi c() seperti berikut:

```{r}
vector24 <- c(1,2,3,4,5)
print(vector1)
```

# Pertemuan 2

## Operator Aritmatika

### Penjumlahan

```{r}
5+2
```

### Pengurangan

```{r}
5-2
```

### Perkalian

```{r}
5*2
```

### Pembagian

```{r}
5/2
```

### Sisa Pembagian

```{r}
5%%2
```

### Perpangkatan

```{r}
5^2
```

## Operator Logika

### And (Dan)

```{r}
 5 && 4
-1 && -2
 T && F
```

### Or (Atau)

```{r}
 5 || 4
-1 || 0
 F || T
 F || F
-1 || 1
```

### Negation (Negasi)

### And (Dan)

```{r}
!1
!0
!25
```

(1\|\|(!51))

# Pertemuan 3

## Operator Perbandingan

```{r}
print(1 == 0)  #apakah 1 sama dengan 0?
print(1 != 0)  #apakah 1 tidak sama dengan 0?
print(1 >  0)  #apakah 1 lebih besar dari 0?
print(1 >= 0)  #apakah 1 lebih besar atau sama dengan 0?
print(1 <  0)  #apakah 1 lebih kecil dari 0?
print(1 <= 0)  #apakah 1 lebih kecil atau sama dengan 0?
```

## Sequence dan Matrix

```{r}
barisan1 = 1:10
barisan2 = seq(1,10)
print(barisan1)
print(barisan2)
barisan1 == barisan2
barisan3 = seq(1,10,2)
print(barisan3)
seq(1,13,3)
a = seq(2,97,5)
n <- length (a)
a[n]
a[length(a)]
print(barisan3[4])
print(barisan3[3.4])
print(barisan3[seq(1,5,2)])
print(barisan3[  c(1,3,5)])
```

## Cara mengambil elemen pada vektor

```{r}
print(barisan3)
print(barisan3[4])          ## index 4 di barisan3 = 7
print(barisan3[1])          ## index 1 di barisan3 = 1
print(barisan3[seq(1,5,2)]) ## index barisan dimulai 1 dengan beda 2 dan akhir 5 variable barisan3
print(barisan3[  c(1,3,5)]) ## index barisan vektor ke 1, 3 dan 5 dari variabel barisan3
```

## Mencocokan indeknya

```{r}
seq(1,97,2)
x = seq(1,97,2)
match(95,x)
a = seq(1,100,3)
a 
print(a[seq(2,length(a),2)]) #cara pertama
a%%2
a%%2 == 0
a[a%%2==0]                   #cara kedua
a[a%%2!=0]
```

```{r}
a = seq(1,100,3)
a 
a > 22
a[a > 22]

a>=22 && a<=88  #masih sebuah misteri????

```
```{r}

```


```{r}
ANGKA = c(20,30,40,50)
print('by row = FALSE')
matrix(data = ANGKA, nrow = 2, ncol = 2) #possitional argument
matrix(ANGKA, nrow = 2, ncol = 2)
print('by row = TRUE')
matrix(data = ANGKA, nrow = 2, ncol = 2, byrow = TRUE )
```
```{r}
ANGKA = 1:30
print('by row = TRUE')
matrix(data = ANGKA, nrow = 6, ncol = 5, byrow = TRUE)
```

