---
title: "Pertemuan 1 dan 2"
output: html_notebook
---

Nama : Rafli Suandi

NIM : 200803054

# Pertemuan 1

## Assignment

Assigment adalah sebuah operasi yang digunakan untuk membuat atau mendefinisikan sebuah variabel

```{r}
a=1
print(a)
b=2
print(b)
c=3
print(c)
```

## Vector

Vector dalam R bisa kita buat dengan menggunakan fungsi c() seperti berikut:

```{r}
vector<-c(1,2,3,4,5)
print(vector)
```

# Pertemuan 2

## Operator Aritmatika

### Penjumlahan

```{r}
5+2
```

### Pengurangan

```{r}
5-2
```

### Perkalian

```{r}
5*2
```

### Perpangkatan

```{r}
5^2
```

### Pembagian

```{r}
5/2
```

### Modulo(Sisa bagi)

```{r}
5%%2
```

## Operator logika

### AND(dan)

```{r}
1 && 1
1 && 0
0 && 1
0 && 0
7 && 7
-1 && -2
T && T
F && F

```

0 dianggap FALSE ,sedangakan selain dari 0 itu di anggap TRUE

### OR(ATAU)

```{r}
1||1
1||0
0||1
0||0
2||2
2||-2
```

### NEGATION(NEGASI)

```{r}
```
## Pertemuan 3

### Operator Perbandingan

```{r}
print(1 == 0) #apakah 1 sama dengan 0?
print(1 != 0) #apakah 1 tidak sama dengan 0?
print(1 > 0)  #apakah 1 lebih besar dari 0?
print(1 >= 0) #apakah 1 lebih besar sama dengan 0?
print(1 < 0)  #apakah 1 lebih kecil dari 0?
print(1 <= 0) #apakah 1 lebih kecil sama dengan 0?
```

```{r}
!(25 && -1) || ((19 > 9) && (0 || 1))
```

### Sequence dan Matrix

```{r}
barisan1 = 1:10
barisan2 = seq(1,10)
print(barisan1)
print(barisan2)
barisan1 == barisan2
```

```{r}
barisan1 = 1:10
barisan2 = seq(1,10)
print(barisan1)
print(barisan2)
barisan1 == barisan2
barisan3 = seq(1,10,2)
print(barisan3)
print(barisan3[4])
```

## Cara Mengambil Elemen Pada Vector

```{r}
print(barisan3)
print(barisan3[4]) ## index 4 di barisan3 = 7
print(barisan3[1]) ## index 4 di barisan3 = 1
print(barisan3[c(3,4)]) ## index 3 dan 4 di barisan3 = 5 7
print(barisan3[c(1,3,5)]) ## index 1 3 dan 5 di barisan3 = 1 5 9
```

```{r}
barisan4 = seq(1,100,3)
print(barisan4)
```

```{r}
print(barisan4[seq(2,34,2)])
```

```{r}
barisan4 = seq(1,100,3)
print(barisan4)
n = length(barisan4)
print(n)
print(barisan4[seq(2, n, 2)])
```
### Matriks
```{r}
data=c(20,30,40,50)
print('by row = FALSE')
matrix(data = data, nrow = 2, ncol = 2)
print('by row = TRUE')
matrix(data = data, nrow = 2, ncol = 2, byrow = TRUE)
```
```{r}
data=c(1:15)
print('by row = TRUE')
matrix(data = data, nrow = 3, ncol = 5, byrow = TRUE)

```
