---
title: "Pertemuan 1 dan 2"
output: html_notebook
---

Nama : Yenni Fadilah

NIM : 200803040

# Pertemuan 1

## Assignment

assignment adalah suatu operasi yang digunakan untuk membuat atau mendeskripsikan sebuah variabel

```{r}
a = 1 
print(a)
b <- 2
print(b)
3 -> c
print(c)
```

## Vector

vector bisa kita buat dengan cara menggunakan fungsi c() seperti berikut :

```{r}
vector1 <- c(1,2,3,4,5)
print(vector1)
```

# Pertemuan 2

## Operator Aritmatika

### Penjumlahan

```{r}
5+2
```

### Pengurangan

```{r}
5-2
```

### Perkalian

```{r}
5*2
```

### Perpangkatan

```{r}
5^2
```

### Modulo (sisa bagi)

```{r}
5%%2
```

## Operator Logika

### And (Dan)

```{r}
1 && 1
1 && 0
0 && 1
0 && 0
5 && 4
-1 && -2
T && T
T && F
```

0 dianggap salah/ FALSE, sedangkan selain 0 dianggap benar

T = TRUE

F = FALSE

### Or (Atau)

```{r}
1 || 1
1 || 0
0 || 1
0 || 0
-1 || -1
-1 || 0
-1 || 1
-2 || 2
```

### Negasi ( Negation)

```{r}
!1
!0
!25
```

```{r}
! (1 && 25) || ( 24|| (12 && 0 ))
```

# Pertemuan 3

## Operator Perbandingan

```{r}
print(1 == 0) # apakah 1 sama dengan 0?
print(1 != 0) # apakah 1 tidak sama dengan 0?
print(1 > 0) # apakah 1 lebih besar dari 0?
print( 1 >= 0) # apakah 1 lebih besar atau sama dengan 0?
print(1 < 0) # apakah 1 lebih kecil dari 0?
print(1 <= 0) # apakah 1 lebih kecil atau sama dengan 0?

!(25 && -1) || (19 > 9) && (0||1)
```

### Sequence dan Matrix

```{r}
barisan1 = 1:10
barisan2 = seq(1,10)
print(barisan1)
print(barisan2)
barisan1 == barisan2
barisan3 = seq(1,9,2)
print(barisan3)
print(barisan3[4])
barisan5 = seq(2,97,5)
print(barisan5)
length(barisan5)
length(barisan5[7])

```

## Cara mengambil elemen pada vektor

```{r}
print(barisan3)
print(barisan3[4]) ## index 4 di barisan =7
print(barisan3[1]) ## index 1 di barisan = 1
print(barisan3[c(4,3)]) ## index 3 dan 4 di barisan3 = 5 7

match(3, barisan3) ## 3 elemen ke berapa

a = seq(1,100,3)
print(a)
seq(2, length(a),2) # (index ke 2, jumlah elemen a, bedanya 2)
print(a[seq(2,length(a),2)]) # menampilkan barisan yang genapnya aja
```

### cara 2?

```{r}
print(a)
a %% 2
a %% 2 == 0 # masking jawabannya FALSE TRUE
a[ a %% 2 == 0]
a %% 2 == 1
a[ a %% 2 == 1]
a>=22
a[a>=22]

```

### Matriks
```{r}
ANGKA =c(20,30,40,50)
print('byrow = FALSE')
matrix(data = ANGKA, nrow = 2, ncol = 2) #positional argument
print('byrow = TRUE')
matrix(data = ANGKA, nrow = 2, ncol = 2, byrow = TRUE)

x = 1:30
print('byrow = TRUE')
matrix(data = x, nrow = 6, ncol = 5, byrow = TRUE)

matrix(1:30, nrow = 6, ncol = 5, byrow = T)
```
