---
title: "Pertemuan 1 dan 2"
output: html_notebook
---

Nama : Hevi Sepatia Situmeang

NIM : 200803076

# Pertemuan 1

## Assignment

assignment adalah suatu operasi yang digunakam untuk membuat atau mendefinisikan sebuah variabel.

```{r}
a = 1
print(a)
b <- 2
print(b)
3 -> c
print(c)
```

## Vector

vector bisa kita buat dengan cara menggunakan fungsi c() seperti berikut :

```{r}
vector1 <- c(1,2,3,4,5)
print(vector1)
```

# Pertemuan 2

## Operator Matematika

### Penjumlahan

```{r}
5 + 2
```

### Pengurangan

```{r}
5 - 2
```

### Perkalian

```{r}
5 * 2
```

### Pembagian

```{r}
5 / 2
```

### Pangkat

```{r}
5 ^ 2
```

### Modulo(Sisa Bagi)

```{r}
5 %% 2
```

## Operator Logika

### And (Dan)

```{r}
1 && 1
1 && 0
0 && 1
0 && 0
5 && 4
-1 && -2
T && T
F && F

```

0 dianggap SALAH/FALSE sedangkan selain 0 dianggap BENAR/TRUE.

F : False

T : True

### Or (Atau)

```{r}
1 || 1
1 || 0
0 || 1
0 || 0
-1 || -1
-1 || 0
-2 || 2
```

### Negation (Negasi)

```{r}
!1
!0
!25
```

```{r}
!(1 && 25) || (24 || (12 && 0))
```

# Pertemuan 3

## Operator Perbandingan

```{r}
print(1 == 0) #Apakah 1 sama dengan 0?
print(1 != 0) #Apakah 1 tidak sama dengan 0?
print(1 > 0) #Apakah 1 lebih besar dari 0?
print(1 >= 0) #Apakah 1 lebih besar atau sama dengan 0?
print(1 < 0) #Apakah 1 lebih kecil dari 0?
print(1 <= 0) #Apakah 1 lebih kecil atau sama dengan 0?
```

```{r}
!(25 && -1) || ((19 > 9)) && (0 || 1)
```

### Sequence

```{r}
barisan1 = 1:10 #1:2:10
barisan2 = seq(1,10)
print(barisan1)
print(barisan2)
barisan1 == barisan2
barisan3 = seq(1,10,2)
print(barisan3)
```

```{r}
barisan4 = seq(1,13,3)
print(barisan4)
```

```{r}
barisan5 = seq(2,97,5)
print(barisan5)
```

### Cara mengambil elemen pada vektor

```{r}
barisan4 = seq(1,13,3)
print(barisan4)[5]
```

```{r}
print(barisan3)
print(barisan3[4]) ## index 4 di barisan3 = 7
print(barisan3[1]) ## index 1 di barisan3 = 1
print(barisan3[c(3,4)]) ## index 3 dan 4 di barisan3 = 5 7
```

```{r}
a = seq(1,100,3)
print(a)
print(a[a %% 2 == 0])
```

cara lain :

```{r}
a = seq(1,100,3)
print(a[seq(2, length(a),2)])
```

pake cara masking :

```{r}
a = seq(1,100,3)
a >= 22
print(a[a >= 22])
```

### Matrix

```{r}
ANGKA = c(20,30,40,50)
print('by row = FALSE')
matrix(data = ANGKA, nrow = 2, ncol = 2)
print('by row = TRUE')
matrix(data = ANGKA, nrow = 2, ncol = 2, byrow = TRUE)
```

```{r}
ANGKA = seq(1,30)
print('by row = TRUE')
matrix(data = ANGKA, nrow = 6, ncol = 5, byrow = TRUE)
```

```{r}
matrix(1:30,nrow = 6, ncol = 5, byrow = TRUE)
```
