---
title: "Pertemuan 1 dan 2"
output: html_notebook
---

Nama : Firginia Astuti Sihombing

NIM : 200803104

# Pertemuan 1

## Assignment

Assignment adalah suatu operasi yang digunakan untuk membuat atau mendefinisikan sebuah variabel.

```{r}
a = 1
print (a)
b <- 2
print (b)
3 -> c
print (c)
```

## Vector

vector bisa kita buat dengan cara menggunakan fungsi c() seperti berikut:

```{r}
vector1 <- c(1,2,3,4,5)
print(vector1)
```

```{r}
print(vector1)
```

# Pertemuan 2

## Aritmatika

### Perjumlahan

```{r}
7+9
```

#### Pengurangan

```{r}
9-7
```

### Perkalian

```{r}
9*7
```

### pangkat

```{r}
9^7
```

### Pembagian

```{r}
9/7
```

### Modulo (sisa bagi)

```{r}
9%%7
```

## Operator Logika

### And (Dan)

```{r}
1 && 1
1 && 0
0 && 1
5 && 5
8 && 7
T && T

```

0 dianggap salah (false), sedangkan 1 dianggap benar (true) T = True F = False NOTE ;DAN ASUMSIKAN DENGAN OPERATOR PERKALIAN ATAU ASUMSIKAN DENGAN OPERATOR PERTAMBAHAN

## Or (Atau)

```{r}
1 || 1
1 || 0
0 || 1
0 || 0
-1 || 1

```

## Negasi

```{r}
!(1 && 25) || (24 || (12 && 0))
```

# Pertemuan 3

## Operator Perbandingan

```{r}
print(1 == 0) # apakah 1 sama dengan 0?
print(1 != 0) # apakah 1 tidak sama dengan 0?
print(1 > 0) # apakah 1 lebih besar dari 0?
print(1 >= 0) # apakah 1 lebih besar atau sama dengan 0?
print(1 < 0) # apakah 1 lebih kecil dari 0?
print(1 <= 0) # apakah 1 lebih kecil atau sama dengan 0?
```

!(25 && -1) \|\| ((19 \> 9) && (0 \|\| 1))

```{r}
!(25 && -1) || ((19 > 9) && (0 || 1))
```

```{r}
barisan1 = 1:10 
barisan2 = seq(1,10)
print(barisan1)
print(barisan2)
barisan1 == barisan2
barisan3 = seq (1,10,2)
print(barisan3)
```

## cara mengambil elemen pada vaktor

### memanggil elemen pada barisan bisa dengan kurung siku []

menghitung banyak nya elemen pada barisan bisa dengan fungsi length

```{r}
print(barisan3)
print(barisan3[4]) ## index 4 di barisan3 = 7
print(barisan3[1]) ## index 1 di barisan3 = 1
print(barisan3[c(3,4)]) ## index 3 dan 4 di barisan3 = 5 7
```

```{r}

```

cara pertama

```{r}
 a = seq(1,100,3)
a
 print(a[c(2,4,6,8,10,12,14,16,18,20)])
  seq(2, length(a),2)
   a[seq(2, length(a),2)]
   
```

cara kedua

```{r}
 a%%2
 a%%2==0
  a[a%%2==0]
  print(a >= 22)
  print(a[a >= 22])
 
```

masking diperiksa dengan false true
# Pertemuan 4
### Matriks

BY ROW = FALSE, artinya diisi dari kolom dulu.

```{r}
ANGKA = c(20, 30, 40, 50)
print('by row = FALSE')
matrix(data = ANGKA, nrow = 2, ncol = 2)
print('by row = TRUE')
matrix(data = ANGKA, nrow = 2, ncol = 2, byrow = TRUE)
```

```{r}
ANGKA = c(1,2,3,4,5,6,7,8,9,10,11,12,13,14,15,16,17,18,19,20,21,22,23,24,25,26,27,28,29,30)
print('by row = TRUE')
matrix(data = ANGKA, nrow = 6, ncol = 5, byrow = TRUE)
```
```{r}
matrix(1:30, nrow=6, ncol=5, byrow=T)

```

