---
title: "Pertemuan 1 dan 2"
output: html_notebook
---

Nama: Rembulan Hartaty

NIM : 200803050

# Pertemuan 1

## Assignment dalam R kita bisa membuat variable atau mendefenisikan sebuah variabel dengan assignment

```{r}
a = 1;
a <- 1;
1->a;
print(a)
```

## vector

```{r}
vector1 <- c(1,2,3,4,5)
print(vector1)

```

# Pertemuan 2

## Operator

### Penjumlahan

```{r}
a<-3;
b<-2;
c<-a+b;
print(c)

```

atau

```{r}
3+2
```

### Pengurangan

```{r}
a<-3;
b<-2;
c<-a-b;
print(c)
```

```{r}
3-2
```

### Perkalian

```{r}
a<-3;
b<-2;
c<-a*b;
print(c)
```

### Pembagian

```{r}
a<-3;
b<-2;
c<-a/b;
print(c)
```

```{r}
4/2
```

## Modulo

```{r}
5%%2
```

## Operator Logika

### AND(DAN)

```{r}
1 && 1
1 && 0
0 && 1
0 && 0
10 && 0
-1 && -1
T && T
F && F
W && W
```

*0 dianggap FALSE/SALAH*

*SELAIN 0 dianggap TRUE/ BENAR*

*T = TRUE ; F = FALSE*

*kalau hasil perkaliannya selain 0, maka true dan sebaliknya*

### OR (ATAU)

```{r}
1 || 1
1 || 0
0 || 1
0 || 0
```

*kalau hasil penjumlahannya selain 0, maka true dan sebaliknya*

# PERTEMUAN 3

## Operator Perbandingan

```{r}
print(1==0) #apakah 1 sama dengan 0
print(1!=0) #apakah 1 tidak sama dengan 0
print(1>0) #apakah 1 lebih besar dari 0
print(1>=0) #apakah 1 besar dari atau sama dengan 0
print(1<0) #apakah 1 lebih kecil dari 0
print(1<=0) #apakah 1 kurang dari atau sama dengan 0
 
```

```{r}
!(25 && -1) || ((19>9) && (0||1))
```

-   *!(25 && -1) dikerjakan terlebih dahulu*

    *karena hasil kali 25 dan -1 tidak sama dengan 0, maka true. karena ada tanda ! (negasi), maka false*

    *lalu kerjakan ((19\>9) && (0\|\|1))*

### sequence dan matriks

```{r}
barisan1 = 1:10
barisan2 = seq(1,10)
print(barisan1)
print(barisan2)
barisan1==barisan2
barisan3=seq(1,10,2)
print(barisan3)
```

### cara mengambil elemen pada vektor

```{r}

barisan3=seq(1,10,2)
print(barisan3)
print(barisan3[4])  #ambil index 4 di barisan3 = 7
print(barisan3[1])  #ambil index 1 di barisan3 = 1
print(barisan3[c(3,4)])  #ambil index 3 dan 4 di barisan3 = 5 7
print(barisan3[c(1,3,5)]) 
```

### menampilkan bilangan genap saja

```{r}
barisan4=seq(1,100,3)
print(barisan4)
n=length(barisan4)
print(n)
print(barisan4[seq(2,n,2)])
print(barisan4[seq(1,n,2)])
```

*note : 34 itu jumlah n nya*

## Pertemuan 4

### Matriks

```{r}
data = c(20,30,40,50)
matrix(data=data, nrow=2, ncol=2)

```

\*dialankan perkolom

nrow, banyak baris yg ingin dibuat

, ada 4, jadi harus diisi oleh faktor dari banyak barisnya

nrow banyak kolom

boleh juga ditambah byrow=FALSE

```{r}
data = c(20,30,40,50)
matrix(data=data, nrow=2, ncol=2, byrow=TRUE)
```

byrow=TRUE untuk menjalankan per baris isi matriksnya

```{r}
barisan1=1:20
print(barisan1)

```

**cara 1**

```{r}
data=c(1:20)
matrix(data=data, nrow=4, ncol=5, byrow=TRUE)
```

**cara 2**

```{r}
x=seq(1,20)
matrix(x,nrow=4, ncol=5,byrow=TRUE)
```

**cara paling singkat**

```{r}
x=seq(1,20)
matrix(x,4,5,T)
```
