---
title: "Pertemuan 1 dan 2"
output: html_notebook
---

# Pertemuan 1

## Assignment dalam R kita bisa membuat variable atau mendefenisikan sebuah variabel dengan assignment

```{r}
a = 1;
a <- 1;
1->a;
print(a)
```

## vector

```{r}
vector1 <- c(1,2,3,4,5)
print(vector1)

```

# Pertemuan 2

## Operator

### Penjumlahan

```{r}
a<-3;
b<-2;
c<-a+b;
print(c)

```

atau

```{r}
3+2
```

### Pengurangan

```{r}
a<-3;
b<-2;
c<-a-b;
print(c)
```

```{r}
3-2
```

### Perkalian

```{r}
a<-3;
b<-2;
c<-a*b;
print(c)
```

### Pembagian

```{r}
a<-3;
b<-2;
c<-a/b;
print(c)
```

```{r}
4/2
```

## Modulo

```{r}
5%%2
```

## Operator Logika

### AND(DAN)

```{r}
1 && 1
1 && 0
0 && 1
0 && 0
10 && 0
-1 && -1
T && T
F && F
W && W
```

*0 dianggap FALSE/SALAH*

*SELAIN 0 dianggap TRUE/ BENAR*

*T = TRUE ; F = FALSE*

*kalau hasil perkaliannya selain 0, maka true dan sebaliknya*

### OR (ATAU)

```{r}
1 || 1
1 || 0
0 || 1
0 || 0
```

*kalau hasil penjumlahannya selain 0, maka true dan sebaliknya*
