---
title: "pertemuan 1 dan 2"
output: html_notebook
---

Nama : Annov Jimmi Alex Purba

Nim : 200803108

# Pertemuan1

## Assigment

assigment adalah suatu operasi yang digunakan untuk membat atau mendefinisikan sebuah variabel

```{r}
a= 1
print(a)
b<-2
print(b)
3->c
print(c)
```

## Vector

vector bisa kita buat dengan cara menggunakan fungsi c() seperti berikut :

```{r}
vector1<-c(1,2,3,4,5)
print(vector1)
```

```{r}
print(vector1)
```

# Pertemuan 2

## Operator Aritmatika

### Penjumlahan

```{r}
5+2
```

### Pengurangan

```{r}
5-7
```

### Perkalian

```{r}
5*2
```

### Pembagian

```{r}
5%%7
```

### Perpangkatan

```{r}
5^2
```

## Operator Logika

```{r}
1&1
1&&0
0&&1
0&&0
5&&4
-1&&-2
T&&T
F&&F
T&&F
```

### Or (atau)

```{r}
1||1
0||0
1||0
-1||0
```

## Negasi(Negation)

```{r}
!1
!0
!25
```

```{r}
!(1&&25)||(24||(12&&0))
```

# Pertemuan 3

## Operator Perbandingan
```{r}
print(1 == 0) # apakah 1 sama dengan 0?
print(1 != 0) # apakah 1 tidak sama dengan 0?
print(1 > 0) # apakah 1 lebih besar dari 0?
print(1 >= 0) # apakah 1 lebih besar atau sama dengan 0?
print(1 < 0) # apakah 1 lebih kecil dari 0?
print(1 <= 0) # apakah 1 lebih kecil atau sama dengan 0?
```

```{r}
barisan1 = 1:10 # 1:2:10
barisan2 = seq(1,10)
print(barisan1)
print(barisan2)
barisan1 == barisan2
barisan3 = seq(1,10,2)
print(barisan3)
```

## cara mengambil elemen pada vector
```{r}
print(barisan3)
print(barisan3[4]) ## index 4 di barisan3 = 7
print(barisan3[1]) ## index 1 di barisan3 = `
print(barisan3[c(3,4)]) ## index 3 dan 4 di barisan3 = 5 7
```
```{r}
a = seq(1,100,3)
print(a)

## cara 1
length(a)
seq(2, length(a), 2)
a[seq(2, length(a), 2)]

## cara 2
a%%2
a%%2 == 0
a[a%%2== 0]

## soal baru
a>=22
a[a>=22]
```

