---
title: "Pertemuan 1 dan 2"
output: html_notebook
---

Nama: Natalya Sri Rezeki Napitupulu

NIM: 200803086

# Pertemuan 1

## Assignment

assignment adalah sebuah operasi yang digunakan untuk membuat atau mendefinisikan sebuah variabel

```{r}
a = 1
print(a)
b <- 2
print(b)
3 -> c
print(c)
```

## Vector

## Vector

vector dalam R bisa kita buat dengan menggunakan fungsi c() seperti

```{r}
vector1 <- c(1, 2, 3, 4, 5)
print(vector1)
```

# Pertemuan 2

## Operator Aritmatika

### Penjumlahan

```{r}
5 + 2
```

### Pengurangan

```{r}
5 - 2
```

### Perkalian

```{r}
5 * 2
```

### Pembagian

```{r}
5 / 2
```

### Sisa

```{r}
5 %% 2
```

### Pangkat

```{r}
5 ^ 2
```

## Operator Logika

### AND (DAN)

```{r}
1 && 1
1 && 0
0 && 1
0 && 0
5 && 5
-1 && -2
T && T
F && T
```

0 dianggap FALSE, sedangkan selain dari 0 itu dianggap TRUE

T = TRUE

F = FALSE

### OR (ATAU)

```{r}
1 || 1
1 || 0
0 || 1
0 || 0
2 || 2
2 || -2
```

### Negation (Negasi)

```{r}
!1
!0
!25
!-2
```

```{r}
!(1 && 0)||(25||(12 && 0))
```

# Pertemuan 3

## Operator Perbandingan

```{r}
print(1 == 0) # apakah 1 sama dengan 0?
print(1 != 0) # apakah 1 tidak sama dengan 0?
print(1 > 0) # apakah 1 lebih besar dari 0?
print(1 >= 0) # apakah 1 lebih besar atau sama dengan 0?
print(1 < 0) # apakah 1 lebih kecil dari 0?
print(1 == 0) # apakah 1 lebih kecil atau sama dengan 0?
```

### Sequence and Matrix

```{r}
barisan1 = 1:10
barisan2 = seq(1,10)
print(barisan1)
print(barisan2)
barisan1 == barisan2
barisan3 = seq(1,10,2)
print(barisan3)
print(barisan3[seq(1,5,2)])
print(barisan3[  c(1,3,5)])
a = seq(1,100,3)
print(a)
length(a)
print(a[seq(2,34,2)])
a[a%%2 == 0]
a[seq(3,34,3)]
```

### Matriks
```{r}
data = c(20,30,40,50)
print('by row = FALSE')
matrix(data = data, nrow = 2, ncol = 2)
print('by row = TRUE')
matrix(data = data, nrow = 2, ncol = 2, byrow = TRUE)

angka = c(1:15)
print('by row = TRUE')
matrix(data = angka, nrow = 3, ncol = 5, byrow = TRUE)
matrix(1:15, nrow = 3, ncol = 5, byrow = TRUE)
```

