---
title: "pertemuan 1 dan 2"
output: html_notebook
---

Nama : Rizky Ramadhan Tampubolon

Nim : 200803046

# Pertemuan1

## Assigment

assigment adalah suatu operasi yang digunakan untuk membat atau mendefinisikan sebuah variabel

```{r}
a= 1
print(a)
b<-2
print(b)
3->c
print(c)
```

## Vector

vector bisa kita buat dengan cara menggunakan fungsi c() seperti berikut :

```{r}
vector1<-c(1,2,3,4,5)
print(vector1)
```

```{r}
print(vector1)
```

# Pertemuan 2

## Operator Aritmatika

### Penjumlahan

```{r}
5+2
```

### Pengurangan

```{r}
5-7
```

### Perkalian

```{r}
5*2
```

### Pembagian

```{r}
5%%7
```

### Perpangkatan

```{r}
5^2
```

## Operator Logika

```{r}
1&1
1&&0
0&&1
0&&0
5&&4
-1&&-2
T&&T
F&&F
T&&F
```

### Or (atau)

```{r}
1||1
0||0
1||0
-1||0
```

## Negasi(Negation)

```{r}
!1
!0
!25
```

```{r}
!(1&&25)||(24||(12&&0))
```

### Pertemuan 3

## Operator Perbandingan

```{r}
print(1 == 0) # apakah 1 sama dengan 0?
print(1 != 0) # apakah 1 tidak sama dengan 0?
print(1 > 0) # apakah 1 lebih besar dari 0?
print(1 >= 0) # apakah 1 lebih besar atau sama dengan 0?
print(1 < 0) # apakah 1 lebih kecil dari 0?
print(1 <= 0) # apakah 1 lebih kecil atau sama dengan 0?
```

### Sequence dan Matrix

```{r}
barisan1 = 1:10 #1:2:10
barisan2 = seq(1,10)
print(barisan1)
print(barisan2)
barisan1 == barisan2
barisan3 = seq(1,10,2)
```

```{r}
seq(1,13,3)
```

```{r}
barisan1 = seq(1,10,2)
print(barisan1)
print(barisan1[5]) ## index 5 di barisan1 = 9
length(barisan1) ## panjang barisan1 = 5
median(barisan1) ## nilai tengah dari barisan1 = 5
print(barisan1[c(2,5)]) ## index 2 dan 5 di barisan1 = 3 dan 9
match(7, barisan1) ## pencocokan letak 7 di barisan1 berada di 4
```

## menampilkan angka dengan acak

```{r}
a = seq(1,100,3)
print(a)
seq(2, length(a), 2) ## cara pertama
a [seq(2, length(a), 2)]
a%%2 == 0 ## cara kedua
a[ a%%2 == 0]
a >= 22
a[ a>= 22] ## menampilkan angka yang lebih besar atau sama dengan 22
```

## Pertemuan 4

### Matriks
```{r}
ANGKA = c(20,30,40,50)
print('BY ROW = false')
matrix(data = ANGKA, nrow = 2, ncol = 2)
print('by row = TRUE')
matrix(data = ANGKA, nrow = 2, ncol = 2, byrow = TRUE)
```

```{r}
matrix(1:30, nrow = 6 , ncol = 5, byrow= T)
```

