---
title: "Pertemuan 1 dan 2"
output: html_notebook
---

Nama : Rizky Ramadhan Tampubolon

NIM : 200803046

# Heading 1

## Assigment

Assigment adalah suatu operasi yang digunakan untuk membuat atau mendefenisikan sebuah variabel. Assigment bisa dibuat dengan 3 cara, yaitu dengan x = ; x \<- dan -\> x

```{r}
a = 1
print (a)
b <- 2
print (b)
3 -> c
print (c)
```

```{r}
vektor1 <- c(1,2,3,4,5)
print(vektor1)
```

# Pertemuan 2

## Operator Aritmatika

### Penjumlahan

### Penjumlahan

```{r}
5+2
```

#### Pengurangan

```{r}
5-2
```

### Perpangkatan

```{r}
5^2
```

### Operator logika

### Pembagian

```{r}
5/2
```

### Perkalian

```{r}
5*2
```

### Sisa Bagi

```{r}
5%%2
```

### Operator Logika

### And (Dan)

```{r}
1 && 1
1 && 2
2 && 2
0 && 0

```

0 diartikan sebagia false, dan selain 0 dianggap true

T = True

F = False

### Or ( Atau )

```{r}
1 || 1
1||0
0||1
-1||-1
0||0
```

### Negasi

```{r}
!1
!0
```

```{r}
!(1&&25)||(24||(12&&0))
```

## Matriks

```{r}
Angka = c(20,30,40,50)
print('by row = False')
matrix(data = Angka, nrow = 2, ncol = 2)
print('byrow = True')
matrix(data = Angka, nrow = 2 , ncol = 2, byrow = TRUE)
```
