---
title: "Pertemuan 1 dan 2"
output: html_notebook
---

Nama : Ruth Anggie Tambunan

NIM : 200803092

# Pertemuan 1

## Assignment

assigntment adalah sebuah operasi yang digunakan untuk membuat atau mendefinisikan sebuah variabel

chunk

```{r}
a = 1
print(a)
b <- 2
print(b)
3 -> c
print(c)
```

## Vector

vector dalam R bisa kita buat dengan menggunakan fungsi c() seperti berikut :

```{r}
vector1 <- c(1,2,3,4,5)
print(vector1)
```

```{r}
hai <- 'Nama saya Ruth \n Ini saya baru belajar membuat sebuah chunk hwhwe'
print(hai)
```

# Pertemuan 2

## Operator Aritmetika

### Penjumlahan

```{r}
5+2
```

### Pengurangan

```{r}
5-2
```

### Pembagian

```{r}
5/2
```

### Perkalian

```{r}
5*2
```

### Modulo (Sisa Bagi)

```{r}
5 %% 2
```

### Perpangkatan

```{r}
5^2
```

# Operator Logika

## And (Dan)

```{r}
1 && 1
1 && 0 
0 && 1
0 && 0
5 && 1
-3 && 4
6 && 0
T && F
T && 0
T && T
```

0 dianggap FALSE, sedangkan selain dari 0 itu dianggap TRUE

T=TRUE

F = FALSE

## OR (Atau)

```{r}
1 || 1
1 || 0
0 || 1
0 || 0
-2 || 2

```

## Negation (Negasi)

```{r}
!1
!0
!3
!-3
```

```{r}
!(1)
```

# Pertemuan 3

## Operator Perbandingan

```{r}
print(1 == 0) #apakah 1 sama dengan 0?
print(1 != 0) #apakah 1 tidak sama dengan 0?
print(1 > 0) #apakah 1 lebih besar dari 0?
print(1 >= 0) #apakah 1 lebih besar sama dengan 0?
print(1 < 0) #apakah 1 lebih kecil dari 0?
print(1 <= 0) #apakah 1 lebih kecil sama dengan dari 0?

```

### Sequence and Matrix

```{r}
barisan1 = 1:10
barisan2 = seq(1,10)
print(barisan1)
print(barisan2)
barisan1 == barisan2
barisan3 = seq(1,10,2)
print(barisan3)
barisan3[4]
barisan3[seq(1,5,2)]
barisan3[  c(1,3,5)]
```

a=seq(1,100,3)

```{r}
a=seq(1,100,3)
print(a)
a[seq(2,34,2)]
a[seq(2,length(a),2)]
2%%2==0
4%%2==0
a%%2
a%%2==0
a[a%%2==0]
a[seq(3,34,3)]
```

## cara mengambil elemen pada vector

```{r}
a = seq(1,100,3)
print(a)
print(a[seq(2,34,2)])
print(a[seq(3,34,3)])
```


### Matriks

```{r}
data = c(20,30,40,50) 
print('by row = FALSE') 
matrix(data = data, nrow = 2, ncol = 2) 
print('by row = TRUE') 
matrix(data = data, nrow = 2, ncol =2, byrow = TRUE)
```

```{r}
angka = c(1:15)
matrix(data = angka, nrow = 3, ncol = 5, byrow = TRUE)
```

-- singkatnya --

```{r}
matrix(1:15, nrow = 3, ncol = 5, byrow = T)
```
