---
title: "Pertemuan 1 dan 2"
output: html_notebook
---

Nama : Putri May Sari Zega

NIM : 200803088

# heading 1

## heading 2

### heading 3

# Pertemuan 1

## Assignment

Assignment adalah suatu operasi yang digunakan untuk membuat dan mendefinisikan suatu variabel.

```{r}
a=1
print(a)
b<-2
print(b)
3->c
print(c)
```

## Vector

Vector bisa kita buat dengan cara menggunakan fungsi c() seperti berikut

```{r}
vector1<-c(1, 2, 3, 4, 5)
print(vector1)
```

# Pertemuan 2

## Operator Aritmatika

### Penjumlahan

```{r}
5+2
```

### Pengurangan

```{r}
5-2
```

### Perkalian

```{r}
5*2
```

### Modulo (sisa Bagi)

```{r}
5%%2
```

### Perpangkatan

```{r}
5^2
```

### Operator Logika

### And (Dan)

```{r}
1&&1
1&&0
0&&1
0&&0
5&&4
-1&&-2
```

0 dianggap salah/False, sedangkan selain 0 dianggap benar

T=True

F=False

### Or (Atau)

```{r}
1||1
1||0
0||0
-1||-1
-1||0
-2||2
```

### Negation(Negasi)

```{r}
!1
!0
!25
```

```{r}
!(1&&25)||(24||(12&&0))
```
# Pertemuan 3
## Operator Perbandingan
```{r}
print(1 == 0) # apakah 1 sama dengan 0?
print(1 != 0) # apakah 1 tidak sama dengan 0?
print(1 > 0)  # apakah 1 lebih besar dengan 0?
print(1 >= 0) # apakah 1 lebih besar atau sama dengan 0?
print(1 < 0)  # apakah 1 lebih kecil dengan 0?
print(1 <= 0) # apakah 1 lebih kecil atau sama dengan 0?
```
```{r}
!(25&&-1)||((19>9)&&(0||1))
```
### Sequence dan Matrix
```{r}
barisan1 = 1:10 # 1:2:10
barisan2 = seq(1,10)
print(barisan1)
print(barisan2)
barisan1 == barisan2
barisan3 = seq(1,10,2)
print(barisan3)
print(barisan3[4])
```
### Cara Mengambil Elemen pada Vector
```{r}
print(barisan3)
print(barisan3[4]) ## index 4 di barisan3 = 7
print(barisan3[1]) ## index 1 di barisan3 =  1
print(barisan3[c(3,4)]) ## index 3 dan 4 di 
a=seq(1,100,3)
a
seq(2,length(a),2)
a[seq(2,length(a),2)]
a[a%%2==0]

```
## Masking
```{r}
a>=22
a[a>=22]
```
### Matriks
```{r}
ANGKA = c(20,30,40,50)
print('by row = FALSE')
matrix(data = ANGKA, nrow = 2, ncol = 2)
print('by row = TRUE')
matrix(data = ANGKA, nrow = 2, ncol = 2, byrow = TRUE)
```
```{r}
ANGKA = c(1:30)
print('by row = TRUE')
matrix(data = ANGKA, nrow = 6, ncol = 5, byrow = TRUE)
```

