---
title: "Pertemuan 1 dan 2"
output: html_notebook
---

Nama : Aula Amaliatul Khairo

NIM : 200803006

# Pertemuan 1

## Assignment

Assignment adalah sebuah operasi yang digunakan untuk membuat atau mendefinisikan sebuah variabel

```{r}
a = 2
print(a)
b <- 2
print(b)
3 -> c
print(c)
```

## Vector

vector dalam R bisa kita buat menggunakan fungsi c() seperti berikut

```{r}
vector1 <- c(1, 2, 3, 4, 5)
print(vector1)
```

#Pertemuan 2 \## Operator aritmatika \### Penjumlahan

```{r}
5+2
```

### Pengurangan

```{r}
5-2
```

### Perkalian

```{r}
5*2
```

### Pembagian

```{r}
5/2
```

### Perpangkatan

```{r}
5^2
```

### Modulo (Sisa Bagi)

```{r}
5%%2
```

# Operator Logika

## AND (DAN)

```{r}
1 && 1
1 && 0
0 && 1
0 && 0
5 && 5
-1 && -2
T && T
F && T
```

0 dianggap FALSE sedangkan selain dari 0 dianggap TRUE T = TRUE F = FALSE

## OR (ATAU)

```{r}
1 || 1
1 || 0
0 || 1
0 || 0
2 || 2
2 || -2
```

## NEGATION (NEGASI)

```{r}
!1
!0
!25
!-2
```

```{r}
!(1 && 0)||(25||(120 && 0))
```
# Pertemuan 3
## Operator Perbandingan

```{r}
print (1 == 0) # Apakah 1 sama dengan 0?
print (1 != 0) # Apakah 1 tidak sama dengan 0?
print (1 > 0) # Apakah 1 lebih besar dari 0?
print (1 >= 0) # Apakah 1 lebih besar atau sama dengan 0?
print (1 < 0) # Apakah 1 lebih kecil dari 0?
print (1 <= 0) # Apakah 1 lebih kecil atau sama dengan 0?
```

### Sequence dan Matrix
```{r}
barisan1 = 1:10
barisan2 = seq(1,10)
print(barisan1)
print(barisan2)
barisan1 == barisan2
barisan3 = seq(1,10,2)
print(barisan3)
print(barisan3[4])
print(barisan3[3:4])
print(barisan3[seq(1,5,2)])
print(barisan3[c(1,3,5)])
```

## Contoh

```{r}
a = seq (1,100,3)
print(a)
print(a[seq(2,length (a),2)])
a%%2
a [a%%2==0]
a%%2==0
```

### Matriks
```{r}
data = c(20,30,40,50)
print('by row = FALSE')
matrix(data = data, nrow = 2, ncol = 2)
print('by row = TRUE')
matrix(data = data, nrow = 2, ncol = 2, byrow = TRUE)
```
```{r}
data = c(1:15)
print('by row = FALSE')
matrix(data = data, nrow = 3, ncol = 5)
print('by row = TRUE')
matrix(data = data, nrow = 3, ncol = 5, byrow = TRUE)
```
```{r}
matrix(1:15, nrow = 3, ncol = 5, byrow = TRUE)
```

