---
title: "Pertemuan 1 dan 2"
output: html_notebook
---

Nama : Yoga Gilbert Ginting

NIM : 200803042

# Pertemuan 1

## Assignment

dalam R kiata bisa membuat variabel atau mendifinisikan sebuah variabel dengan assigment berikut:

```{r}
a = 1;
a <- 1;
1 -> a;
print(a)
```

# Vector

```{r}
vector1 <- c(1,2,3,4,5)
print(vector1)

```

# Operator

## Penjumlahan

```{r}
1;
2;
print(1+2)
```

## Pengurangan

```{r}
4;
2;
print(4-2)
```

## Pembagian

```{r}
4;
2;
print(4/2)
```

## Perkalian

```{r}
2;
2;
print(2*2)
```

## Modulo (Sisa Bagi)

```{r}
5%%2
```

## Operator Logika

### And (DAN)

```{r}
1 && 1
1 && 0
0 && 1
0 && 0
10 && 10
-1 && 0
-1 && -1
T && T
F && F

```

0 dianggap "FALSE", sedangkan selain 0 dianggap "TRUE"

T = TRUE

**F** = FALSE

dan

### OR (ATAU)

```{r}
1 || 1
1 || 0
0 || 1
0 || 0
```

## Pertemuan 3

### Operator Perbandingan

```{r}
print(1 == 0) # apakah 1 sama dengan 0?
print(1!= 0)  # apakah 1 tidak sama dengan 0?
print(1> 0)   # apakah 1 lebih besar dari 0?
print(1>= 0)  # apakah 1 lebih besar atau sama dengan 0?
print(1< 0)   # apakah 1 lebih kecil dari 0?
print(1<= 0)  # apakah 1 lebih kecil atau sama dengan 0?
```
```{r}
!(25 && -1) || ((19>9) && (0 || 1))
```
### Sequenc dan Matrix
```{r}
barisan1 = 1:10
barisan2 = seq(1,10)
print(barisan1)
print(barisan2)
barisan1 == barisan2
barisan3 = seq(1,10,2)
print(barisan3)

```
## cara mengambil elemen pada vector
```{r}
print(barisan3)
print(barisan3 [4]) ## index 4 dibarisan3 = 7
print(barisan3[1]) ## index 1 di barisan3 = 1
print(barisan3[c(3,4)]) ## index 3 dan 4 di barisan3 = 5 dan 7
```

```{r}
barisan4 = seq(1,100,3)
print(barisan4)
```

```{r}
print(barisan4[seq(2,34,2)])
```

```{r}
barisan4 = seq(1,100,3)
print(barisan4)
n = length(barisan4)
print(n)
print(barisan4[seq(2, n, 2)])
```

### Matriks
```{r}
data = c(20,30,40,50)
print('by row = FALSE')
matrix(data = data, nrow = 2, ncol = 2, byrow = FALSE)
matrix(data = data, nrow = 2, ncol = 2, byrow = TRUE)
```
NA = Data
Nrow = Banyak baris
Ncol = Banyak Kolom
byrow = Apakah  disusun perbaris

```{r}
data = 1:20
matrix(data = data, nrow = 4, ncol = 5, byrow = TRUE)
```
matrix(data = data, nrow = 4, ncol = 5, byrow = TRUE) sama dengan matriks(1:20,4,5,TRUE)

