---
title: "Pertemuan 1 dan 2"
output: html_notebook
---

Nama : Meyliana Putri Sitanggang NIM : 200803020

# Pertemuan 1

## Assignment

dalam R kita bisa membuat variabel atau mendefinisikan sebuah variabel dengan assignment seperti berikut:

```{r}
a = 1;
a <- 1;
1 -> a;
print(a)
```

```{r}

```

## Vector

```{r}
vector1 <- c(1, 2, 3, 4, 5)
print(vector1)
```

```{r}
print(vector1)
```

## Operator

### Penjumlahan

```{r}
5+2

```

### Pengurangan

```{r}
5-2
```

### Pembagian

```{r}
5/2
```

### Modulo (Sisa Bagi)

```{r}
5%%2
```

# AND (DAN)

```{r}
1 && 1
1 && 0
0 && 1
0 && 0
10 && 10
-1 && 0
-1 && -1
T && T
F && F
```

0 dianggap "FALSE", sedangkan selain O dianggap "TRUE" T = TRUE F = FALSE

### OR (ATAU)

```{r}
1||1
1||0
0||1
0||0
```

## Pertemuan 3

### Operator Perbandingan

```{r}
print (1 == 0) # apakah 1 sama dengan 0?
print (1 != 0) # apakah 1 tidak sama dengan 0?
print (1 > 0) # apakah 1 lebih besar dari 0?
print (1 >= 0) # apakah 1 lebih besar atau sama dengan 0?
print (1 < 0) # apakah 1 lebih kecil dari 0?
print (1 <= 0) # apakah 1 lebih kecil atau sama dengan 0?

```

```{r}
!(25 && -1) || ((19 > 9) && (0 || 1))
```

### Sequence dan Matrix

```{r}
barisan1 = 1:10
barisan2 = seq(1,10)
print(barisan1)
print(barisan2)
barisan1 == barisan2
barisan3 = seq(1,10,2)
```

## Cara Mengambil Elemen pada Barisan Vector

```{r}
print(barisan3)
print(barisan3[4]) ## index 4 di barisan3 = 7
print(barisan3[1]) ## index 1 di barisan3 =1
print(barisan3[1:5]) ## mengambil indeks 1 sampai 5
print(barisan3[c(1,3,5)]) ## mengambil indeks 1,5,9
```

```{r}
barisan4 = seq(1,100,3)
print(barisan4) 
print(barisan4[c(2,4,6,8,10:34)])
n = length(barisan4)
print(n)
print(barisan4[seq(2, n, 2)])
```

### Matriks

```{r}
data = c(20, 30, 40, 50)
print('by row = TRUE')
matrix(data = data, nrow = 2, ncol =2)
matrix(data = data, nrow = 2, ncol =2, byrow = TRUE)
```

```{r}
matrix(1:20, nrow=4, ncol=5, byrow =TRUE)
```

```{r}
x = 1:20
matrix(data = x, nrow=4, ncol=5, byrow =TRUE)
```

```{r}
x = 1:20
matrix(data = x,4,5,TRUE)
```
