---
title: "Pertemuan 1 dan 2"
output: html_notebook
---

Nama : Tarisa Azrina Tanaya

NIM : 200803036

# Pertemuan 1

## Assignment

asignment adalah suatu operasi yang digunakan untuk membuat atau mendefinisikan sebuah variabel

```{r}
a = 1
print(a)
b<-2
print(b)
3->c
print(c)
```

## Vector

Vector bisa kita buat dengan cara menggunakan fungsi c() seperti berikut :

```{r}
vector1 <- c(1,2,3,4,5)
print(vector1)
```

```{r}
print(vector1)
```

# Pertemuan 2

## Operator Aritmatika

### Penjumlahan

```{r}
7+3
```

### Pengurangan

```{r}
10-3
```

### Perkalian

```{r}
10*2
```

### Modulo (sisa bagi)

```{r}
5%%4
```

### Perpangkatan

```{r}
3^2
```

## Operator Logika

### And (Dan)

```{r}
1&&1
1&&0
0&&0
0&&1
5&&5
5&&4
-1&&-2
T&&T
F&&F
```

0 dianggap salah/FALSE sedangkan selain 0 dianggap benar

T = TRUE

F = FALSE

### Or (Atau)

```{r}
1||1
1||0
0||1
0||0
-1||-1
-1||0
-1||1
-2||2
```

### Negasi (Negation)

```{r}
!1
!0
!25
```

```{r}
!(1&&25)||(24||(12&&0))
```

# Pertemuan 3

## Operator Perbandingan

```{r}
print(1 == 0) #apakah 1 sama dengan 0?
print(1 != 0) #apakah 1 tidak sama dengan 0?
print(1 > 0) #apakah 1 lebih besar dari 0?
print(1 >= 0) #apakah 1 lebih besar atau sama dengan 0?
print(1 < 0) #apakah 1 lebih kecil dari 0?
print(1 <= 0) #apakah 1 lebih kecil sama dengan 0?
```

```{r}
!(25&&-1)||((19>0)&&(0||1))
```

### Sequence dan Matrix

```{r}
barisan1 = 1 : 10 
barisan2 = seq(1,10) 
print(barisan1)
print(barisan2)
barisan1 == barisan2
barisan3 = seq(1,10,2) #seq(awal,akhir,beda)
print(barisan3)
barisan4 = seq(1,13,3)
print(barisan4)
```

## cara mengambil elemen pada vektor

```{r}
print(barisan4)
print(barisan4[3]) ## untuk mengambil nilai akhir 
a[length(a)] ## untuk mengambil nilai akhir
print(barisan3[c(3,4)]) ## index 3 dan 4 di barisan3
a = seq(2,1000,8)
print(a)
n <- length(a)
n
a[n] ## untuk mengambil nilai akhir
a[length(a)]

```

```{r}
#untuk megambil suku yang genap 
a = seq(1,100,3)
a
print (a[a %% 2 == 0]) 
#2,4,6,8, ... , length(a)
seq(2,length(a),2)
a[seq(2, length(a),2)]
a%%2
a%%2==0
a[a%%2==0]
## masking (false dan true)

```

```{r}
#untuk menampilkan suku yang lebih besar dari 22
a=seq(1,100,3)
a
a>=22
print(a[a>=22])
a[a>=22]
```

# Pertemuan 4

### Matriks

```{r}
ANGKA = c(20,30,40,50)
print('by row = FALSE')
matrix(data = ANGKA, nrow = 2, ncol = 2) # ... = -> positional argument, nrol dan ncol diisi dengan faktor-faktornya, jika tidak dibuat byrow nya maka dia FALSE
matrix(ANGKA, 2, 2) #bisa juga seperti ini 
print('by row = TRUE')
matrix(data = ANGKA, nrow = 2, ncol = 2, byrow = TRUE) # byrow = per baris, byrow=false -> diisi perkolom dulu, byrow=true -> diisi per baris dulu
```

```{r}
ANGKA = c(1:30)
matrix(data = ANGKA, nrow = 6, ncol = 5, byrow = TRUE)

matrix(1:30, nrow = 6, ncol = 5, byrow = T)
```

```{r}

```
