---
title: "Pertemuan 1 dan 2"
output: html_notebook
---

# Heading 1

## Heading 2

### Heading 3

Nama : Helenia Sihaloho

NIM : 200803110

# Pertemuan 1

## Assignment

Assignment adalah sebuah operasi yang digunakan untuk membuat atau mendefinisikan sebuah variabel

```{r}
a = 1
print(a)
b <- 2
print(b)
3->c
print(c)

```

## Vector

vektor dalam R bisa kita buat dengan menggunakan fungsi c() seperti berikut :

```{r}
vector1 <- c(1,2,3,4,5)
print(vector1)

```

```{r}
123
```

# Pertemuan 2

## Operator Aritmatika

### Penjumlahan

```{r}
5 + 2

```

### Pengurangan

```{r}
5 - 2
```

### Perkalian

```{r}
5 * 2
```

### Pembagian

```{r}
5 / 2
```

### Pangkat

```{r}
5^2
```

### Sisa (Mod)

```{r}
5%%2

```

## Operator Logika

### AND (DAN)

```{r}
1 && 1
1 && 0
0 && 1
0 && 0
5 && 5
-1 && -2
T && T
F && T
```

0 dianggap FALSE sedangkan selain dari 0 dianggap TRUE

### OR (ATAU)

```{r}
1||1
1||0
0||1
0||0
2||2
2||-2
```

### Negation (Negasi)

```{r}
!1
!36
!0
```

```{r}
!(1&&0)||(25||(12&&0))
```

# Pertemuan 3

## Operator Perbandingan

```{r}
print(1 == 0) #apakah 1 sama dengan 0 ?
print(1 != 0) #apakah 1 tidak sama dengan 0 ?
print(1 > 0)  #apakah 1 lebih besar dari 0 ?
print(1 >= 0) #apakah 1 lebih besar atau sama dengan 0 ? 
print(1 < 0)  #apakah 1 lebih kecil dari 0 ?
print(1 <= 0) #apakah 1 lebih kecil atau sama dengan 0 ?

```

### Sequence dan Matrix

```{r}
barisan1 = 1:10
barisan2 = seq(1,10)
print(barisan1)
print(barisan2)
barisan1 == barisan2
barisan3 = seq(1,10,2)
print(barisan3)
print(barisan3[4])
print(barisan3[3:4])
print(barisan3[seq (1,5,2)])
print(barisan3[  c (1,3,5)])

a = seq(1,100,3)
print(a)
length(a)
print(a[seq(2,34,2)])

a%%2
a%%2 == 0
a [a%%2 == 0]
```
### Matriks
```{r}
data = c(20,30,40,50)
print('by row = FALSE')
matrix(data = data, nrow = 2, ncol = 2)
print('by row = TRUE')
matrix(data = data, nrow = 2,ncol = 2, byrow = TRUE)
```
```{r}
data = c(1 : 15)
print('by row = TRUE')
matrix(data = data, nrow = 3, ncol = 5, byrow = TRUE)
```
```{r}
matrix(1:15, nrow = 3, ncol = 5, byrow = TRUE)
```

