---
title: "Pertemuan 1 dan 2"
output: html_notebook
---

Nama : Elsa Fadillah Nasution
NIM  : 200803010

# Pertemuan 1

## Assignment

dalam R kita bisa mendefinisikan sebuah variabel dengan assignment seperti berikut:

```{r}
a = 1;
a <- 1;
1 -> a;
print(a)
```

```{r}
vector1 <- c(1,2,3,4,5)
print(vector1)
```

## Operator Aritmatika

### Penjumlahan, Pengurangan, Perkalian, Pembagian, dan modulo

```{r}
a = 2 + 1;
b = 3 - 2;
c = 6 * 9;
d = 9 / 3;
e = 3%%2;
print(a)
print(b)
print(c)
print(d)
print(e)
```

## Operator Logika

### AND (DAN)

```{r}
1 && 1
1 && 0
2 && 2
F && F
-4 && -4
```

0 dianggap "False", sedangkan selain 0 dianggap "True" T = True F = False

### OR(ATAU)

```{r}
1 || 1
1 || 0
0 || 1
0 || 0
```
## Pertemuan 3
### Operator Perbandingan
```{r}
print (1 == 0) #Apakah 1 sama dengan 0?
print (1 != 0) #Apakah 1 tidak sama dengan 0?
print (1 > 0)  #Apakah 1 lebih besar dari  0?
print (1 >= 0) #Apakah 1 lebih besar atau sama dengan 0?
print (1 < 0)  #Apakah 1 lebih kecil dari 0?
print (1 <= 0) #Apakah 1 lebih kecil atau sama dengan 0?
```
```{r}
!(25 && -1) || ((19 > 9) && (0 || 1))
```
### Sequence dan Matrix
```{r}
barisan1 = 1:10
barisan2 = seq(1,10)
print(barisan1)
print(barisan2)
barisan1 == barisan2
barisan3 = seq(1,10,2)
print(barisan3)
print(barisan3[4])
print(barisan3[1])
```
## Cara mengambil elemen pada vektor
```{r}
print(barisan3)
print(barisan3[4]) ## index 4 di barisan3 = 7
print(barisan3[1]) ## index 1 di barisan3 = 1
print(barisan3[c(3,4)]) ## index 3 dan 4 di barisan3 = 5 7
```

```{r}
barisan4 = seq(1,100,3)
print(barisan4)
n = length(barisan4)
print(n)
print(barisan4[seq(2,n,2)])
```
### Matriks
```{r}
data = c(20,30,40,50)
matrix(data = data, nrow = 2, ncol = 2)
matrix(data = data, nrow = 2, ncol = 2, byrow = TRUE)
matrix(1:20, nrow = 4, ncol = 5, byrow = TRUE)
```

