---
title: "Pertemuan 1 dan 2"
output: html_notebook
---

Nama : Haris Miller Simbolon

NIM : 200803106

# Pertemuan 1

## Assigmment

Assigment adalah sebuah operasi yang digunakan untuk membuat atau mendefenisikan sebuah variabel

```{r}
a =1
print(a)
b <- 2
print(b)
3 -> c
print(c)
```

## Vector

dalam R bisa kita buat dengan menggunakan fungsi c() Seperti berikut :

```{r}

Vector1 <- c(1, 2, 3, 4, 5)
print(Vector1)
```

# Pertemuan 1

## Operator Aritmetika

### Penjumlahan

```{r}
5 + 2
```

### Pengurangan

```{r}
5-7
```

####Perkalian

```{r}
5 * 2
```

###### Pembagian

```{r}
5/2
```

###### Pangkat

```{r}
5^2
```

###### Modulo

```{r}
5%%2
```

**Operator Logika**

**AND (DAN)**

```{r}
1 && 1
1 && 0
0 && 1
0 && 0
5 && 5
-1 && -2
T && T
F && T
T && F
```

0 dianggap False, sedangkan selain 0 dianggap TRUE

T = TRUE

F = FALSE

**OR(ATAU)**

```{r}
1 || 1
1 || 0
0 || 1
0 || 0
2 || 2
2 || -2
```
# Pertemuan 3 
## Operator Perbandingan

```{r}
print(1 == 0) # apakah 1 sama dengan 0?
print(1 != 0) # apakah 1 tidak sama dengan 0?
print(1 > 0) # apakah 1 lebih besar dari 0?
print( 1 >= 0) # apakah 1 lebih besar atau sama dengan 0?
print(1 < 0) # apakah 1 lebih kecil dari 0?
print(1 <= 0) # apakah 1 lebih kecil atau sama dengan 0?

```
### Sequence dan MATRIX
```{r}
barisan1 = 1:10
barisan2 = seq(1,10)
print(barisan1)
print(barisan2)
barisan1==barisan2
barisan3 = seq(1,10,2)
print(barisan3)
print(barisan3[4])
print(barisan3[seq(1,5,2)])
```
## cara mengambil elemen pada vektor
```{r}
barisan4 = seq(1,100,3)
print(barisan4)
barisan4 = seq(4,100,6)
print(barisan4)
```
```{r}
barisan4 = seq(1,100,3)
print(barisan4)
print(barisan4[seq(2,34,2)])
print(barisan4[seq(3,34,3)])
```
### Matriks
```{r}
data = c(20,30,40,50)
print('by row = FALSE')
matrix(data = data, nrow = 2, ncol = 2)
print('by row = TRUE')
matrix(data = data, nrow = 2, ncol = 2, byrow = TRUE)
```
```{r}
data = c(1:15)
print('by row = FALSE')
matrix(data = data, nrow = 3, ncol = 5)
print('by row = TRUE')
matrix(data = data, nrow = 3, ncol = 5, byrow = TRUE)
```

