---
title: "Pertemuan 1 dan 2"
output: html_notebook
---

Nama : Widya Sevri Devina Tobing

NIM : 200803098

# Pertemuan Pertama

## Assignment

assignment adalah sebuah operasi yang digunakan untuk membuat atau mendefenisikan sebuah variabel chunk:

```{r}
a=1
print(a)
b<-2
print(b)
a -> c
print(c)

```

## Vector

vector dalam R bisa kita buat dengan menggunakan fungsi c() seperti berikut:

```{r}
vector1 <- c(1, 2, 3, 4, 5)
print(vector1)
```

# Pertemuan 2

## Operator Aritmatika

### Penjumlahan

```{r}
5+2
```

### Pengurangan

```{r}
5-2
```

### Perkalian

```{r}
5*2
```

### Pembagian

```{r}
5/2
```

### Pemangkatan

```{r}
5^2
```

### Sisa bagi

```{r}
5%%2
```

## Operator Logika

### AND (DAN)

```{r}
5 && 5
1 && 1
1 && 0
0 && 1
0 && 0
-1 && -2
T && T
F && T
```

0 dianggap FALSE, sedangkan selain dari 0 dianggap TRUE

T = TRUE

F = FALSE

### OR (ATAU)

```{r}
1 || 1
1 || 0
0 || 1
0 || 0
1 || 2
2 || -2
```

### NEGATION (NEGASI)

```{r}
!1
!0
!-2
!25

```

```{r}
!(1&&0) || (25 || (12 && 0))
```

# Pertemuan 3

## Operator Perbandingan

```{r}
print(1 == 0) #apakah 1 sama dengan 0?
print(1 != 0) #apakah 1 tidak sama dengan 0?
print(1 > 0) #apakah 1 lebih besar dari 0?
print(1 >= 0) #apakah 1 lebih besar sama dengan 0?
print(1 < 0) #apakah 1 lebih kecil dari 0?
print(1 <= 0) #apakah 1 lebih kecil sama dengan dari 0?

```

### Sequence and Matrix

```{r}
barisan1 = 1:10
barisan2 = seq(1,10)
print(barisan1)
print(barisan2)
barisan1 == barisan2
barisan3 = seq(1,10,2)
print(barisan3)
barisan3[4]
barisan3[seq(1,5,2)]
barisan3[  c(1,3,5)]
```

a=seq(1,100,3)

```{r}
a=seq(1,100,3)
print(a)
a[seq(2,34,2)]
a[seq(2,length(a),2)]
2%%2==0
4%%2==0
a%%2
a%%2==0
a[a%%2==0]
a[seq(3,34,3)]
```
### Matrikx
nrow= banyak baris// ncol=banyak kolom
```{r}
data = c(20,30,40,50)
print('by row = FALSE')
matrix(data = data, nrow = 2, ncol = 2)
print('by row = TRUE')
matrix(data = data, nrow = 2, ncol = 2, byrow = TRUE)
```

```{r}
angka = 1:15
print('by row = FALSE')
matrix(data = angka, nrow = 3, ncol = 5)
print('by row = TRUE')
matrix(data = angka, nrow = 3, ncol = 5, byrow = TRUE)
```
atau
```{r}
matrix(1:15, nrow = 3, ncol = 5, byrow = TRUE)
```

