---
title: "Pertemuan 1 dan 2"
output: html_notebook
---

Nama : Muhammad Hafidzul Masnuh

NIM : 200803024

# Pertemuan Pertama

## Assignment

assignment adalah sebuah operasi yang digunakan untuk membuat atau mendefinisikan variabel

```{r}
a = 1 
print(a) 
b <- 2 
print(b) 
3 -> c 
print(c)
```

# vector

vektor dalam R bisa kita buat dengan fungsi c()

```{r}
vector1 <- c(1, 2, 3, 4, 5)
print(vector1)
```

# Pertemuan 2

## Operator Aritmatika

### Penjumlahan

```{r}
5+2
```

### Pengurangan

```{r}
5-2
```

### Perkalian

```{r}
5*2
```

### Pangkat

```{r}
5^2
```

### Sisa

```{r}
5%%2
```

### Pembagian

```{r}
5/2
```

### **Operator Logika**

### **AND (DAN)**

```{r}
1&&1
1&&0
0&&1
0&&0
5&&5
-1&&-2
T && T
F && F
```

0 dianggap False sedangkan selain 0 dianggap True.

T = True

F = False

### **OR (ATAU)**

```{r}
1||1
1||0
0||1
0||0
2||2
2||-2
```

### Negation (Negasi)

```{r}
!1
!0
!25
!-2
```

```{r}

```

# Pertemuan 3
## Operator Perbandingan
```{r}
print(1 == 0) # apakah 1 sama dengan 0?
print(1 != 0) # apakah 1 tidak sama dengan 0?
print(1 > 0) # apakah 1 lebih besar dari 0?
print(1 >= 0) # apakah 1 lebih besar atau sama dengan 0?
print(1 < 0) # apakah 1 lebih kecil dari 0?
print(1 <= 0) # apakah 1 lebih kecil atau sama dengan 0?
```
```{r}
!(25 && -1)||((19 > 9) && (0 && 1))
```

### Sequence dan Matrix
```{r}
barisan1 = 1:10
barisan2 = seq(1,10)
print(barisan1)
print(barisan2)
barisan3 = seq(1,10,2)
print(barisan3)
print(barisan3[seq(1,5,2)])
print(barisan3[ c(1,3,5)])

```
```{r}
a = seq(1,100,3)
print(a)
length(a)
print(a[seq(2,34,2)])
a [ a%%2==0]
a[ seq(3,34,3)]
```

### Matriks
```{r}
data = c(20,30,40,50)
print('by row = FALSE')
matrix(data = data, nrow = 2, ncol = 2)
print('by row = TRUE')
matrix(data = data, nrow = 2, ncol = 2, byrow = TRUE)
```
```{r}
data = c(1:15)
matrix(data = data, nrow = 3, ncol = 5, byrow = TRUE)

```

