---
title: "Pertemuan 1 dan 2"
output: html_notebook
---

Nama: Muhammad Rusdi Al Zalil

NIM : 200803082

# Pertemuan 1

## Assigment

asssigment adalah sebuah operasi yang digunakan untuk membuat atau mendefenisikan sebuah variabel

```{r}
a=1
print (a)
b<-2
print(b)
3->c
print (c)  
```

## vector

Vector dalam R bisa kita buat dengan mengunakan fungsi c() seperti berikut:

```{r}
vector1 <- c(1,2,3,4,5)
print(vector1)
```

# Pertemuan 2

## Operator Aritmatika

### Penjumlahan

```{r}
5+2
```

### Pengurangan

```{r}
5-2
```

### Perkalian

```{r}
5*2
```

### Pembagian

```{r}
5/2
```

### modulo (sisa bagi)

```{r}
5 %% 2
```

### Perpangkatan

```{r}
5^2

```

## Operator Logika

###AND (DAN)

```{r}
1 && 1
1 && 0 
0 && 1
0 && 0
5 && 5
-1 && -2
T && T
F && T
```

0 dianggap FALSE, sedangkan selain dari 0 itu dianggap TRUE

### OR (ATAU)

```{r}
1 || 1
1 || 0
0 || 1
0 || 0
2 || 2
2 || -2

```

### Negation (Negasi)

```{r}
!1
!0
!24
!-2
```

```{r}
!(1 && 0) || ( 25 || (12 && 0 ) )
```


# Pertemuan 3
## Operator Perbandingan

```{r}
print(1==0) #apakah 1 sama dengan 0?
print(1!=0) #apakah 1 tidak sama dengan 0?
print(1>0) #apakah 1 lebih besar dari 0?
print(1>=0) #apakah 1 lebih besar atau sama dengan 0?
print(1<0) #apakah 1 lebih kecil dari 0?
print(1<=0) #apakah 1 lebih kecil atau  sama dengan 0?
```
!(25 && -1) || ((19 > 9) && (0 || 1))
```{r}
!(25 && -1) || ((19 > 9) && (0 || 1))
```
## Sequence dan Matrix
```{r}
barisan1 = 1:10
barisan2 = seq(1,10)
print(barisan1)
print(barisan2)
barisan1 == barisan2
barisan3 = seq(1,10,2)
print(barisan3)
print(barisan3[4])
print(barisan3[seq(1,5,2)])
print(barisan3[c(1,3,5)])
```
## cara mengambil elemen pada vector
```{r}
a= seq (1,100,3)
print (a)
print (a[seq(2,length(a),2)])
print (a[a%%2==0])
print (a[seq(3,34,3)])
```
### Matriks
```{r}
data = c(20,30,40,50)
print('by row = FALSE')
matrix(data = data, nrow = 2, ncol = 2)
print('by row = TRUE')
matrix(data = data, nrow = 2, ncol = 2,byrow= TRUE)
```
```{r}
data = c(1:15)
matrix(data = data, nrow = 3, ncol = 5,byrow= TRUE)

```
