---
title: "Pertemuan 1 dan 2"
output: html_notebook
---

Nama :Irsyad Baihaqi Lubis NIM :200803016

# Pertemuan 1

## Assignment

dalam R kita bisa membuat variabel atau mendefenisikan sebuah variabel dengan assignment seperti berikut :

```{r}
a = 1;
a <- 1;
1 -> a;
print(a)
```

## Vektor

```{r}
vector1 <- c(1,2,3,4,5)
print(vector1)
```

# Pertemuan 2

## Operator Aritmatika

### Penjumlahan

```{r}
a <- 5
b <- 2
a + b
```

### Pengurangan

```{r}
a <- 5
b <- 2
a - b
```

### Perkalian

```{r}
a <- 5
b <- 2
a * b
```

### Pembagian

```{r}
a <- 5
b <- 2
a / b
```

**Modulo (Sisa Bagi)**

```{r}
5%%2

```

**Operator Logika**

**AND (DAN)**

```{r}
5 && 2
1 && 0
0 && 0
10 && 10
11 && 11
-1 && 0
-1 && -1
T && T
F && F

```

0 dianggap "FALSE", sedangkan selain 0 dianggap "TRUE".

T = True

F = False

dan menggunakan simbol `&&`

**OR (ATAU)**

```{r}
1 || 1
1 || 0
0 || 0
0 || 1

```

# Pertemuan 3

## Operator Perbandingan

```{r}
print(1 == 0) #apakah 1 sama dengan 0?
print(1 != 0) #apakah 1 tidak sama dengan 0?
print(1 > 0) #apakah 1 lebih besar dari 0?
print(1 >= 0) #apakah 1 lebih besar sama dengan 0?
print(1 < 0) #apakah 1 lebih kecil dari 0?
print(1 <= 0) #apakah 1 lebih kecil sama dengan 0?
```

```{r}
!(25 && -1) || (19 > 9) && (0 || 1)
```

Penggunan tanda (!) bermakna negasi dalam bahasa R.

## Sequence dan Matriks

```{r}
barisan1 = 1:10
barisan2 = seq(1,10)
print(barisan1)
print(barisan2)
barisan1 == barisan2
barisan3 = seq(1,10,2)
```

## Cara Memanggil Elemen Pada Vektor

```{r}
print(barisan3)
print(barisan3[4]) #indeks 4 dibarisan3 = 7
print(barisan3[1]) #indeks 1 dibarisan3 = 1
print(barisan3[3:4]) #indeks 3 dan 4 dibarisan3 = 5 dan 7, ini apabila berisan berpola
print(barisan3[c(3,4)]) #indeks 3 dan 4 dibarisan3 = 5 dan 7, ini apabila tidak berpola barisannya
```

```{r}
barisan4 = seq(1,100,3)
print(barisan4)
print(length(barisan4))
print(barisan4[seq(2,34,2)])
```

### Matriks

```{r}
data = c(20,30,40,50)
matrix(data = data, nrow = 2, ncol = 2)
matrix(data = data, nrow = 2, ncol = 2, byrow = TRUE)
```

### Latihan Percobaan Matriks

```{r}
data = 1:20
matrix(data, nrow = 4, ncol = 5, byrow = TRUE)
matrix(data = data, nrow = 4, ncol = 5, byrow = TRUE)
matrix(data = data, nrow = 4, ncol = 5, byrow = FALSE)
```

Dalam membuat matriks buatlah barisannya dahulu lalu kolom, sedikit tambahan byrow adalah semacam fungsi yang digunakan untuk menyusun matriks sesuai dengan barisan.
