---
title: "Pertemuan 1,2,dan 3"
output: html_notebook
---

Nama: Ricky

Nim : 200803032

# Pertemuan 1

## Assignment

assignment adalah sebuah operasi yang digunakan untuk membuat/mendefinisikan sebuah variabel

```{r}
a = 1
print(a)
b <- 2
b
3 -> c
print(c)

```

#vector vector dalam R bisa kita buat dengan menggunakan fungsi c()

```{r}
vector1<-c(1,2,3,4,5)
print(vector1)
```

# Pertemuan 2

## Operator Aritmatika

### Penjumlahan

```{r}
5+2
```

#### Pengurangan

```{r}
5-2
```

##### Perkalian

```{r}
5*2
```

###### Pembagian

```{r}
5/2
```

###### Pangkat

```{r}
5^2
```

###### Mod

```{r}
5%%2
```

Operator Logika And(dan)

```{r}
1&&1
1&&0
0&&1
0&&0
5&&5
2&-1
T&&T
F&&F
```

Note: 0 dianggap false sedangkan selain 0 dianggap True T=True , F=False

Or(atau)

```{r}
1||1
1||0
0||1
0||0
5||5
-1||-1
T||T
F||F
```

Negation(Negasi)

```{r}
!1
!0
!25
!-2
```

# Pertemuan 3

## Operator Perbandingan

```{r}
print(1==0) #apakah 1 sama dengan 0?
print(1!=0) #apakah 1 tidak sama dengan 0?
print(1>0)  #apakah 1 lebih besar dari 0?
print(1>=0) #apakah 1 lebih besar atau sama dengan 0?
print(1<0)  #apakah 1 lebih kecil atau sama dengan 0?
print(1<=0) #apakah 1 lebih kecil atau sama dengan 0?
```

### Sequence dan Matriks

```{r}
barisan1=1:10
barisan2=seq(1,10)
print(barisan1)
print(barisan2)
barisan1=barisan2
barisan3=seq(1,10,2)
print(barisan3)
print(barisan3[4])
print(barisan3[seq(1,5,2)])
print(barisan3[c(1,3,5)])
```

```{r}
barisan4=seq(1,100,3)
print(barisan4)
print(barisan4[seq(2,length(barisan4),2)])

```
### Matriks
```{r}
angka=c(20,30,40,50)
print('by row=FALSE')
matrix(data=angka,nrow=2,ncol=2)
print('by row=TRUE')
matrix(data=angka,nrow=2,ncol=2,byrow=TRUE)
  
```
```{r}
angka=c(1:15)
print('by row=TRUE')
matrix(data=angka,nrow=3,ncol=5,byrow=TRUE)
  
```
```{r}
matrix(1:15,nrow=3,ncol=5,byrow=TRUE)
  
```

