---
title: "Pertemuan 1 dan 2"
output: html_notebook
---

Nama : Elesa Jessy Br Surbakti

NIM : 200803070

# Pertemuan 1

## Assignment

Assignment adalah suatu operasi yang digunakan untuk membuat atau mendefinisikan sebuah variabel

```{r}
a = 1
print(a)
b <- 2
print(b)
3 -> c
print(c)
```

## Vector

vektor dapat kita buat dengan cara menggunakan fungsi c() seperti berikut:

```{r}
vector1 <- c(1,2,3,4,5)
print(vector1)
```

# Pertemuan 2

## Operator Aritmatika

### Penjumlahan

```{r}
10+4
```

### Pengurangan

```{r}
10-4
```

### Perkalian

```{r}
10*4
```

### Pembagian

```{r}
10/4
```

### Modulo (Sisa Bagi)

```{r}
10%%4
```

### Perpangkatan

```{r}
10^4
```

## Operator Logika

### And (dan)

```{r}
1 && 1
1 && 0
0 && 1
0 && 0
5 && 5
-1 && -2
T && T
T && F
```

false dianggap 0, selain 0 dianggap true (kali)

T = True

F = False

### Or (Atau)

```{r}
1||1
1||0
0||1
0||0
3||-1
0||4
-1||1
```

(tambah)

### Negasi (Negation)

```{r}
!1
!0
!12
```

# Pertemuan 3

## Operator Perbandingan

```{r}
print(1==0) #Apakah 1 sama dengan 0?
print(1!=0) #Apakah 1 tidak sama dengan 0?
print(1>0)  #Apakah 1 lebih besar dari 0?
print(1>=0) #Apakah 1 lebih besar sama dengan 0?
print(1<0)  #Apakah 1 lebih kecil dari 0?
print(1<=0) #Apakah 1 lebih kecil sama dengan 0?
```

### Sequence dan Matriks

```{r}
B1 = 1:10
B2 = seq(1,10)
print(B1)
print(B2)
B1 == B2
B3 = seq(1,13,3) #barisan awal=1, un=13, beda=3
print(B3)
```

### cara mengambil elemen pada vektor

```{r}
print(B1)
print(B1[5]) #ambil index 5 di B1, yaitu 5
print(B1[c(5,7)]) #ambil index 5 dan 7 di B1, yaitu 5 dan 7
print(length(B1)) #ambil nilai akhir di B1
#cara lain:
a = length(B1);
print(a)
```

```{r}
#melihat suatu angka berada di urutan berapa:
B3 = seq(1,13,3)
match(10,B3) #angka 10 berada di urutan ke berapa dalam barisan B3?

x = seq(1,100,3)
print(x)
#memanggil angka genap di x
#Angka genap di baris ke 2, 4, 6, ... , length(x)
x[seq(2,length(x),2)]

#cara 2
x[x %% 2==0]
```

### Masking

```{r}
x>=22
x[x>=22] #Menampilkan angka yang >= 22 di barisan x
```

# Pertemuan 4

## Matriks

```{r}
ANGKA = c(20,30,40,50)
print('by row = FALSE')
matrix(data =  ANGKA, nrow = 2, ncol = 2) #positional argumen (format nya bisa di acak, urutan ga harus seperti disamping)
#cara lain:
matrix(ANGKA, nrow = 2, ncol = 2)
print('by row = TRUE')
matrix(data =  ANGKA, nrow = 2, ncol = 2, byrow = TRUE) #jika byrow tidak dibuat, dianggap FALSE
```

```{r}
ANGKA = c(1:30)
matrix(ANGKA, nrow = 6, ncol = 5, byrow = TRUE)

#cara lain:
matrix(1:30, nrow = 6, ncol = 5, byrow = TRUE)
```
