---
title: "Pertemuan 1 dan 2"
output: html_notebook
---

Nama : Agnes Glory Siahaan

Nim : 200803056

```{r}
a=1
print(a)
b<-2
print(b)
3->c
print(c)
```

# Pertemuan 1

## Assignment

assignment adalah sebuah operasi yang digunakan untuk membuat atau mendefenisikan sebuah variabel

## Vector

vector dalam R bisa kita buat dengan menggunakan fungsi c() seperti berikut:

```{r}
vector1 <- c(1, 2, 3, 4, 5)
print(vector1)
```

# pertemuan 2

## Oprator Aritmatika

### Penjumlahan

```{r}
5+2
```

###pengurangan

```{r}
5-2
```

### Perkalian

```{r}
5*2
```

###Pembagian

```{r}
5\2
```

###Pembagian

```{r}
5/2
```

### Modulo(Sisa Bagi)

```{r}
5%%2
```

### Perpangkatan

```{r}
5^2
```

## Operator Logika

### AND (DAN)

```{r}
1&&1
1&&0
0&&1
0&&0
5&&5
-1&&-2
T&&T
F&&T

```

0 dianggap FALSE , sedangkan selain dari 0 itu dianggap TRUE T = True F = False

### OR (ATAU)

```{r}
1||1
1||0
0||1
0||0
2||2
2||-2
```
tips : setiap bilangan selain nol diubah ke angka 1 kemudian dioperasikan penjumlahan dan perkalian 
###Negation (Negasi)
```{r}
!1
!0
!25
!-2
```

# Pertemuan 3
## Operator Perbandingan

```{r}
print(1==0) # apakah 1 sama dengan 0?
print(1!=0) # apakah 1 tidak sama dengan 0 ?
print(1>0) # apakah 1 lebih besar dari 0?
print(1>=0) # apakah 1 lebih besar atau sama dengan  0?
print(1<0) # apakah 1 lebih kecil dari 0?
print(1<=0) # apakah 1 lebih kecil atau sama dengan 0?
```
# Sequence dan Matrix
```{r}
barisan1 = 1:10
barisan2 = seq(1:10)
print(barisan1)
print(barisan2)
barisan1 == barisan2
barisan3 = seq(1,10,2)
print(barisan3)
# cara memanggil satu elemen
print(barisan3[4])
# cara memanggil 2 elemen yang berdekatan
print(barisan3[3:5])
# cara memanggil barisan
print(barisan3[seq(1,5,2)])
print(barisan3[c(1,3,5)])
```
```{r}
#cara pertama
a= seq(1,100,3)
print(a)
print(a[seq(2,34,2)])
#untuk mengetahui panjang dari suatu barisn  " length(a)"

#cara kedua
a[a%%2==0]
# untuk mengambil elemen 7,16,25
a[seq(3,34,3)]
```

### Matrix
```{r}
data = c(20,30,40,50)
print('by row = FALSE')
matrix(data = data, nrow = 2, ncol = 2)
print('by row = TRUE')
Matrix(data = data, nrow = 2, ncol = 2, byrow = TRUE)
```

```{r}
data = c(1:15)
print('by row = TRUE')
matrix(data = data, nrow = 3, ncol = 5, byrow = TRUE )

```


